【裁判字號】    98,上訴,854
【裁判日期】    990420
【裁判案由】    違反毒品危害防制條例
【裁判全文】
臺灣高等法院高雄分院刑事判決         98年度上訴字第854號
上  訴  人
即  被  告  乙○○
選任辯護人  林樹根律師
            洪茂松律師
            邱麗妃律師
上  訴  人
即  被  告  甲○○
選任辯護人  邱明政律師
上  訴  人
即  被  告  丙○○
選任辯護人  顏萬文律師
上列上訴人等因違反毒品危害防制條例案件，不服臺灣高雄地方
法院97年度訴字第1330號中華民國98年4 月30日第一審判決（起
訴案號：臺灣高雄地方法院檢察署97年度偵字第19200 號），本
院判決如下：
    主  文
原判決關於甲○○、丙○○有罪科刑部分（含丙○○不另為無罪
諭知部分）及乙○○販賣第一級毒品、販賣第二級毒品部分（含
不另為無罪諭知部分）暨其等定執行部分均撤銷。
乙○○犯販賣第一級毒品罪，累犯，處附表一編號1 宣告刑欄所
示之刑。又犯販賣第二級毒品罪，累犯，處附表一編號3 宣告刑
欄所示之刑。其他被訴犯附表二編號7 至16、附表三編號1 至3
所示之販賣第一級毒品罪部分，均無罪。
甲○○共同犯販賣第一級毒品罪計罪，累犯，各處如附表二編
號7 、8 、11宣告刑欄所示之刑。又犯販賣第一級毒品罪共柒罪
，累犯，處如附表二編號9 至10、12至16宣告刑欄所示之刑。又
共同犯販賣第二級毒品罪共貳罪，累犯，各處如附表二編號2、3
宣告刑欄所示之刑。又犯販賣第二級毒品罪共肆罪，累犯，各處
如附表二編號1、4、5、6宣告刑欄所示之刑。應執行有期徒刑貳
拾伍年，褫奪公權捌年；未扣案與丙○○共同販賣毒品所得財物
共新臺幣肆仟伍佰元連帶沒收之，如全部或一部不能沒收時，以
甲○○與丙○○之財產抵償之；另未扣案販賣毒品所得財物（單
獨部分）共新臺幣壹萬貳仟壹佰元沒收之，如全部或一部不能沒
收時，以其財產抵償之；扣案丙○○所有SONY  ERICSSON牌行動
電話壹支（門號000000000 號，含SIM 卡壹枚）沒收之；未扣案
甲○○所有不詳廠牌之行動電話壹支（門號0000000000，含SIM
卡壹枚）沒收之，如全部或一部不能沒收時，追徵其價額或以其
財產抵償之。
丙○○共同犯販賣第一級毒品罪，共罪，各處如附表二編號7
、8 、11宣告刑欄所示之刑。又共同犯販賣第二級毒品罪，共貳
罪，各處如附表二編號2 、3 宣告刑欄所示之刑。應執行有期徒
刑貳拾貳年，褫奪公權捌年；未扣案販賣毒品所得財物共新臺幣
肆仟伍佰元連帶沒收之，如全部或一部不能沒收時，以丙○○與
甲○○之財產抵償之；扣案丙○○所有SONY  ERICSSON牌行動電
話壹支（門號000000000 號，含SIM 卡壹枚）沒收之；未扣案甲○○所有不詳廠牌之行動電話壹支（門號0000000000，含SIM 卡
壹枚）沒收之，如全部或一部不能沒收時，追徵其價額或以其財
產抵償之。其他被訴犯如附表一、附表二編號1 、4 、5 、6 、
9 、10、12至16及附表三所示之販賣第一級、第二級毒品、轉讓
禁藥等罪部分，均無罪。
其他上訴駁回。
乙○○上開撤銷改判部分所處如附表一編號1 、3 宣告刑欄所示
之刑；與駁回上訴之轉讓禁藥罪部分所處如附表一編號2 、4 宣
告刑欄所示之刑；應執行有期徒刑貳拾年，褫奪公權捌年；扣案
第一級毒品海洛因貳包（合計淨重拾陸點伍貳公克，空包裝總重
壹點貳伍公克）、另海洛因貳包（合計淨重貳拾參點柒貳公克，
空包裝總重壹點捌伍公克）及第二級毒品甲基安非他命貳拾貳包
（合計驗餘淨重參拾捌點肆柒公克），均沒收銷燬之；未扣案販
賣毒品所得財物新臺幣肆萬肆仟伍佰元沒收之，如全部或一部不
能沒收時，以其財產抵償之；上開毒品包裝袋貳拾陸只及扣案電
子磅秤台、未使用過之夾鍊袋壹批、乙○○所有之NOKIA 牌行
動電話壹支（門號0000000000，含SIM 卡壹枚），均沒收之。
    事  實
一、乙○○（綽號「大胖仔」、「弟仔」）於民國（下同）90年
    間因加重竊盜案件，經臺灣高雄地方院以90年度易字第3978
    號判處有期徒刑2 年4 月確定，於92年8 月21日縮短刑期假
    釋出獄，而於92年12月15日假釋期滿視為執行完畢。另甲○○（綽號「兄哥」、「醫生」、「發仔」）於91年間因施用
    毒品案件，經臺灣高雄地方法院以92年度訴字第395 號判處
    有期徒刑10月確定，嗣經該院裁定減刑為有期徒刑5 月確定
    ；復於93年間因施用毒品案件，經該院以93年度簡字第5026
    號判處有期徒刑3 月確定；再於95年間因施用毒品等案件，
    經該院以95年度訴字第3632號分別判處有期徒刑10月及4 月
    確定，嗣經分別減刑為有期徒刑5 月及2 月，並裁定應執行
    有期徒刑6 月確定，上開數罪均接續執行，於97年1 月15日
    縮短刑期執行完畢。
二、乙○○明知海洛因及甲基安非他命分別係毒品危害防制條例
    第2 條第2 項所列之第一級毒品及第二級毒品，均係行政院
    衛生署公告查禁之禁藥，不得非法持有、轉讓及販賣，竟仍
    為下列販賣第一級毒品、第二級毒品及轉讓禁藥之犯行：
  (一)其意圖營利，基於販賣第一級毒品海洛因之犯意，於附表一
    編號1 所示之時間，由吳岳庭以0000000000號行動電話與乙○○所有之0000000000號行動電話聯絡購買毒品事宜，再由
    乙○○依約在如附表1 編號1 所示之地點，以新臺幣（下同
    ）44,000元之代價，販售數量2 錢（重量約7.5 公克）之第
    一級毒品海洛因予吳岳庭，藉此以牟利。
  (二)又意圖營利，基於販賣第二級毒品甲基安非他命之犯意，於
    附表一編號3 所示之時間，由閻青以0000000000號行動電話
    與乙○○所有之0000000000號行動電話聯絡購買毒品甲基安
    非他命事宜，再由乙○○依約在如附表一編號3 所示之地點
    ，以500 元之代價，販售第二級毒品甲基安非他命1 小包（
    數量不詳）予閻青，藉此以牟利。
  (三)另分別基於轉讓禁藥甲基安非他命（亦屬第二級毒品）之犯
    意，先後於附表一編號2 、4 所示之時間，由閻青以000000
    0000號行動電話與乙○○所有之0000000000號行動電話聯絡
    轉讓禁藥事宜，再由乙○○先後依約在如附表一編號2 、4
    所示之地點，轉讓禁藥甲基安非他命各1 包（約1 公克）予
    閻青施用。
三、甲○○（綽號「發仔」）、丙○○（綽號「少年仔」、「雄
    仔」）明知海洛因及甲基安非他命分別係毒品危害防制條例
    第2 條第2 項所列之第一級毒品及第二級毒品，不得非法持
    有、販賣，甲○○取得毒品後，基於意圖營利，由甲○○以
    其所有0000000000號行動電話接聽欲購買毒品者之來電，而
    後由甲○○單獨負責前往約定地點交付毒品，或由甲○○接
    聽購毒者電話，再由有共同意圖營利犯意聯絡之丙○○依約
    定地點交付毒品，先後為下列販賣毒品犯行：
  (一)甲○○、丙○○共同意圖營利，基於販賣第二級毒品甲基安
    非他命之犯意聯絡，分別於如附表二編號2 、3 所示之時間
    ，由洪嘉青以0000000000號行動電話與甲○○所有之000000
    0000號行動電話聯絡購買毒品事宜，再由丙○○依約在附表
    二編號2 至3 所示之地點，以如附表二編號2 至3 所示價格
    ，先後販賣不詳數量之第二級毒品甲基安非他命各1 包予洪
    嘉青，上開共同販賣甲基安非他命所得計3,000 元（各次犯
    罪時間、犯罪地點、犯罪方式、犯罪所得均詳如附表二編號
    2 、3 所載），均藉此以牟利。
  (二)甲○○、丙○○共同意圖營利，基於販賣第一級毒品海洛因
    之犯意聯絡，分別於如附表二編號7 、8 、11所示時間，由
    如附表二編號7 、8 、11所示之購毒者葉國良、蘇洋論，以
    如附表二編號7 、8 、11所示之行動電話與甲○○所有之00
    00000000號行動電話聯絡購買毒品事宜，再由丙○○依約在
    如附表二編號7 、8 、11所示之地點，以如附表二編號7、8
    、11所示價格，陸續販賣不詳數量之第一級毒品海洛因命各
    1 包予葉國良、蘇洋論，先後共計3 次，上開販賣海洛因所
    得計1,500 元（各次犯罪時間、犯罪地點、犯罪方式、犯罪
    所得均詳如附表二編號7 、8 、11所載），均藉此以牟利。
四、甲○○另意圖營利，基於販賣第二級毒品甲基安非他命之犯
    意，分別於如附表二編號1 、4 所示之時間，由洪嘉青以00
    00000000號行動電話與甲○○所有之0000000000號行動電話
    聯絡購買毒品事宜，再由甲○○依約在附表二編號1 、4 所
    示之地點，以如附表二編號1 、4 所示價格，先後販賣不詳
    數量之第二級毒品甲基安非他命各1 包予洪嘉青，共計二次
    ，此部分販賣甲基安非他命所得計2,000 元。另分別於如附
    表二編號5 、6 所示之時間，由于忠政以0000000000號行動
    電話與甲○○所有之0000000000號行動電話聯絡購買毒品事
    宜，再由甲○○依約在如附表二編號5 、6 所示之地點，分
    別以1,500 元及1,000 元之代價，陸續販售不詳數量之第二
    級毒品甲基安非他命各1 包予于忠政，先後共計二次，此部
    分販賣甲基安非他命所得計2,500 元（各次犯罪時間、犯罪
    地點、犯罪方式、犯罪所得均詳如附表二編號1 、4 、5 、
    6 所載），均藉此以牟利。
五、甲○○另意圖營利，基於販賣第一級毒品海洛因之犯意，於
    如附表二編號9 所示之時間，由陳秋華以0000000000號行動
    電話與甲○○所有之0000000000號行動電話聯絡購買毒品事
    宜，再由甲○○依約在如附表二編號9所示之地點，以1,000
    元之代價，販售不詳數量之第一級毒品海洛因1包予陳秋華，
    此部分販賣海洛因所得1,000元。另分別於如附表二編號10、
    12至16所示時間，由如附表二編號10、12至16所示之購毒者
    蘇洋論，以如附表二編號10、12至16所示之行動電話與甲○○所有之0000000000號行動電話聯絡購買毒品事宜，再由甲○○依約在如附表二編號10、12至16所示之地點，以如附表
    二編號10、12至16所示價格，陸續販賣不詳數量之第一級毒
    品海洛因命各1 包予蘇洋論，先後共計六次，此部分販賣海
    洛因所得6,600 元（各次犯罪時間、犯罪地點、犯罪方式、
    犯罪所得均詳如附表二編號9 、10、12至16所載），均藉此
    以牟利。
六、嗣於97年6 月18日上午9 時許，乙○○與其女友李葦婷（綽
    號「大目仔」）至高雄市楠梓區某處購買毒品後，返回渠等
    位於高雄市○○區○○街6 號7 樓之8 住處時，由警方持台
    灣高雄地方法院核發之搜索票，搜索在場之乙○○、李葦婷
    、丙○○、錢靜怡身體及上開住處，在上開處所扣得被告乙○○所有之第一級毒品海洛因2 包（合計淨重23.72 公克，
    空包裝總重1.85公克）、第二級毒品甲基安非他命22包（分
    裝為8 大包，合計驗餘淨重38.47 公克）、供販賣分裝毒品
    所用之電子磅秤3 台、供販毒預備而未使用過之夾鍊袋1 批
    及已使用過夾鍊袋6 個、塑膠吸食器2 個、玻璃球吸食器1
    個、注射針筒19支、注射用水1 瓶、止血帶2 條、慶聯有線
    電視股份有限公司申請收據1 張、現款共5,000 元、SIM 卡
    2 枚、行動電話共10支等物；另扣得乙○○所有供附表一販
    賣及轉讓毒品所用之NOKIA 牌行動電話壹支（門號00000000
    00號，含SIM 卡壹枚）及丙○○所有供附表二編號11販賣毒
    品所用之SONY  ERICSSON牌行動電話1 支（門號000000000
    號，含SIM 卡1 枚）；另搜索李葦婷身體後，扣得00000000
    00號SIM 卡1 枚、行動電話1 支及乙○○所有之第一級毒品
    海洛因2 包（合計淨重16.52 公克，空包裝總重1.25公克）
    ，因而循線查悉上情。
七、案經高雄巿政府警察局三民第二分局移送臺灣高雄地方法院
    檢察署檢察官偵查起訴。
    理  由
甲、程序部分（證據能力之審查）：
一、按被告以外之人於檢察事務官、司法警察官或司法警察調查
    中所為之陳述，與審判中不符時，其先前之陳述具有較可信
    之特別情況，且為證明犯罪事實存否所必要者，得為證據，
    刑事訴訟法第159 條之2 定有明文。經查，證人吳岳庭、閻
    青於警詢時之供述，對於被告乙○○而言，及證人洪嘉青、
    于忠政、陳秋華、蘇洋論於警詢時之供述，對於被告丙○○
    、甲○○而言，均具有被告以外之人審判外陳述之性質，屬
    傳聞證據，經本院於99年3 月9 日行準備程序時依法提示予
    以調查，被告乙○○、丙○○、甲○○對此均分別表示同意
    有證據能力（見本院卷(二)第327 頁），且證人上開供述，就
    被告乙○○、丙○○、甲○○是否販賣毒品予上開證人部分
    ，經核與渠等在審判中之證述不符，然經本院參酌上開證人
    於警詢時之證詞，距離案發時間較近，記憶較為清晰，且當
    時甫為警查獲，不及思慮為己或他人脫罪，且未直接或間接
    與被告乙○○、丙○○、甲○○接觸，較無受外力干擾之情
    形，參以上開證人與被告乙○○、丙○○、甲○○素無嫌隙
    ，且均已坦承渠等之施用毒品犯行，而接受法律之制裁，應
    無任意構陷被告乙○○、丙○○、甲○○，而使被告乙○○
    、丙○○、甲○○無辜受販賣毒品之重罪訴追之動機，且所
    述與卷內監聽內容譯文相符，益徵上開證人於警詢時所供述
    之內容具有可信之特別情況。另警員於詢問該等證人之際，
    亦有依法全程錄音，並無不法取供，是其於警詢中之陳述，
    相較於在本院審理時之陳述，均具有可信之特別情況，依上
    開刑事訴訟法第159 條之2 之規定，均應得為證據。
二、次按被告以外之人於審判外之言詞或書面陳述，除法律有規
    定者外，不得作為證據，刑事訴訟法第159 條第1 項亦定有
    明文。查本件證人葉國良於警詢中之供述，對於被告丙○○
    、甲○○而言，具有被告以外之人審判外陳述之性質，屬傳
    聞證據，經本院於99年3 月9 日行準備程序時依法提示予以
    調查，被告丙○○、甲○○對此雖同意有證據能力（見本院
    卷(二)第327 頁），且證人葉國良上開供述，就被告丙○○、
    甲○○是否販賣毒品予證人葉國良部分，經核與渠等在原審
    法院判中之證述均相符合，與刑事訴訟法第159 條之2 所定
    例外具有證據能力之要件不符，是依上開規定，自不得作為
    本案之證據。
三、次按被告以外之人於偵查中向檢察官所為之陳述，除顯有不
    可信之情況者外，得為證據，刑事訴訟法第159 條之1 第 2
    項定有明文。查本件證人錢靜怡於97年6 月19日下午2 時27
    分於偵查中之供述，具有被告以外之人審判外陳述之性質，
    屬傳聞證據，被告丙○○、甲○○認證人錢靜怡未經具結，
    上開證言無證據能力（見原審卷(一)第88、89頁）；惟查，證
    人錢靜怡於同日下午1 時18分至1 時33分已經檢察官訊問，
    並命其具結在卷，有訊問筆錄及證人結文各1 紙在卷可稽（
    見偵查卷(三)第60至63頁），則檢察官既於同日下午2 時27分
    再次訊問證人錢靜怡，其間相差時間未逾1 小時，可見檢察
    關係就同一事項接續訊問證人錢靜怡，其於97年6 月19日下
    午1 時18分之具結效力應仍存在，本無庸命證人錢靜怡再次
    具結，檢察官為求慎重，仍命證人錢靜怡簽立結文（見偵查
    卷(三)第66頁），自不能僅因該次訊問筆錄中未記載檢察官命
    證人具結等文字，即謂證人錢靜怡未經具結。此外，證人錢
    靜怡上開證言，經本院依法提示予以調查，檢察官對此均未
    表示異議，且經本院審酌該書面作成時無違法情事，亦無任
    何顯有不可信之情況，自應適宜為本案之證據。
四、通訊監察之錄音，係利用科技產物取得之證據，與供述證據
    性質不同，是否具備證據能力，端以證據取得是否合法性為
    定，不適用傳聞排除法則。若取得證據之機械性能與操作技
    術無虞，錄音內容之同一性即不成問題，又翻譯者之聽覺及
    語言之理解若不成問題，譯文與錄音之同一性，即無可非議
    。亦即通訊監聽（錄）本質上係搜索扣押之延伸，其取得證
    據之證據能力有無，厥以監聽（錄）之「合法性」作決定，
    如係合法監聽所取得，不生欠缺證據能力問題。此種監聽（
    錄）取得之證據，雖具有「審判外陳述」之外觀，但並不適
    用供述證據之傳聞排除法則。監聽（錄）取得之證據，合法
    取得之證據所須檢驗者，為證據之「同一性」及「真實性」
    。詳言之，監聽（錄）取得之錄音須與監聽內容一致、錄音
    之譯文須與取得之錄音一致，始符合證據「同一性」之要求
    ，又錄音譯文之解讀，須符合原來對話人之意思，始符合證
    據「真實性」之要求，而具備足夠證明力。此種證據因係機
    械操作形成，「同一性」係檢驗機械性能與操作技術，「真
    實性」則係檢驗譯作者之聽寫與理解能力，與傳聞證據之檢
    驗原理，迥不相同（最高法院97年台上字第3872號、3936號
    判決意旨參照）。本件如後所述所引用之附通訊監察譯文，
    於行為時係由台灣高雄地方法院檢察署檢察官核發通訊監察
    書，對被告乙○○、甲○○、丙○○等所持行動電話進行監
    聽，有通訊監察書可憑（見警卷(一)第67至114 頁、警卷(二)第
    98 至152頁、警卷(三)第1 至43頁，偵查卷(二)第14至38頁），
    雖當時係以違反槍砲彈藥刀械管理條例第8 條第1 項、第4
    項規定進行監聽，其中第1 項之罪嫌，其最輕本刑為5 年以
    上有期，合於通訊保障及監察法第5 條第1 款之監察要件，
    因此係合法監聽所得之證據，被告乙○○、洪艷宏、丙○○
    於本院行準備程序時對於譯文之內容亦表示無意見（見本院
    上訴卷(二)第328 頁），依上開說明該通訊譯文亦有證據能力
    。
五、末按被告以外之人於審判外之陳述，雖不符刑事訴訟法第15
    9 條之1 至第159 條之4 之規定，而經當事人於審判程序同
    意作為證據，法院審酌該言詞陳述或書面陳述作成時之情況
    ，認為適當者，亦得為證據；當事人、代理人或辯護人於法
    院調查證據時，知有第159 第1 項不得為證據之情形，而未
    於言詞辯論終結前聲明異議者，視為有前項之同意，刑事訴
    訟法第159 條之5 定有明文。本件除上開特別具證據能力或
    不具證據能力之傳聞證據外，其餘所援引之以下各項證據（
    詳後述），固有部分屬傳聞證據，然公訴人、被告、辯護人
    於本院調查證據時，均知有前開第159 第1 項不得為證據之
    情形，而表示同意做為證據刑事訴訟法（見偵3 卷第89、11
    7 至119 、131 頁），且於言詞辯論終結前，均未聲明異議
    ，本院審酌該等證據作成時之狀況，並無違法取證之情事，
    且無不宜作為證據之情形，依前開說明，爰認均有證據能力
    ，合先敘明。
乙、實體部分：
壹、被告乙○○有罪科刑（如附表一所載犯行）部分：
一、訊據上訴人即被告乙○○（下稱被告乙○○）於本院99年3
    月9 日行準備程序時及99年4 月6 日審理時供認有附表一所
    載之販賣第一級毒品海洛因、販賣第二級毒品甲基安非也命
    及轉讓禁藥甲基安非他命（詳如附表一各編號所載）之犯行
    （見本院卷(二)第325 頁、467、488 頁）；且查：
  (一)、證人吳岳庭於警詢時證述有於附表一所時地向被告乙○○
      以44,000元代價向被告乙○○購買海洛因二錢等情（見偵
      查卷(四)第14至24頁）；又證人吳岳庭於97年4 月25日晚上
      9 時9 分許確有以其女友蘇鳳英所有0000000000號行動電
      話聯絡被告乙○○所持用之0000000000號行動電話通話，
      內容如下：「（被告乙○○稱【不然我先借你2 支，我不
      只10，我還有上去．．．不知要跟你多少？我先算你22
      ，下一趟，我要上去，我再和你一起上去】；吳岳庭稱【
      那我要先給你多少？】；被告乙○○稱【4 萬4 】」；嗣
      於97年4 月25日晚上9 時48分許，被告乙○○再以相同方
      式聯絡證人吳岳庭，通話內容如下：「被告乙○○稱【你
      還有在那邊嗎？】；證人吳岳庭稱【我都在『A+1 』這裡
      】；被告乙○○稱【你車子停在我後面，還是怎樣？】；
      證人吳岳庭稱：【我車子停在『A+1 』這裡。】；被告乙○○稱【哦！你開過來我車子那邊，我現在下去】；證人
      吳岳庭稱【好】」，有監聽譯文乙份在卷可稽（見偵查卷
      (四)第145 、146 頁）；被告乙○○亦坦承該監聽譯文係其
      與證人吳岳庭之對話（見偵查卷(四)第180 頁），本院審酌
      上開監聽譯文內容，已明白揭露被告乙○○與證人吳岳庭
      交易第一級毒品海洛因之交易過程，與上開證人吳岳庭於
      警詢中之供述相互印證無誤，益徵證人吳岳庭上開警詢中
      之證述為真實可信，核與被告乙○○上揭於本院自白之事
      實相符。此外，復有扣案被告乙○○所有之第一級毒品海
      洛因2 包（合計淨重16.52 公克，空包裝總重1.25公克）
      及NOKIA 廠牌手機1 支（含0000000000號SIM 卡1 枚）扣
      案可稽，並有搜索扣押筆錄、扣押物品目錄表各2 份、扣
      押現場照片、0000000000行動電話通聯記錄查詢1 份有法
      務部調查局濫用藥物實驗室97年8 月21日鑑定書1 紙在卷
      可稽（見警卷(二)第36至41、153 至196 頁，偵查卷(二)第52
      至55頁，偵查卷(四)第235 至277 頁，原審卷(二)第388 頁）
      。又販賣第一級毒品，可處死刑或無期徒刑，得併科一千
      萬元以下罰金，毒品危害防制條例第4 條第1 項定有明文
      ，是販賣第一級毒品係屬嚴重違法行為，苟遭逮獲，後果
      果非凡，毒販出售毒品時無不小心翼翼，不敢公然為之；
      而邇來政府為杜絕毒品氾濫，毒害人民甚深，再三宣導教
      民眾遠離毒品、媒體之報導既深且廣，對於毒品之禁絕，
      應為民眾所熟悉。又政府對於查緝施用、轉讓及販賣毒品
      無不嚴格執行，且販賣毒品罪更係重罪，設若無利可圖，
      衡情一般持有毒品者，當不致輕易將持有毒品交付他人；
      況第一級毒品海洛因價格不貲、物稀價昂，並無公定之價
      格，不論任何包裝，均可任意分裝增減分量，每次買賣價
      量，亦可能隨時依雙方間之關係深淺、資力、需求量及對
      行情之認知、來源是否充裕、查緝是否嚴緊，購買者被查
      獲時供述購買對象之可能性風險之評估等，因而異其標準
      ，並隨時機動調整，非可一概而論，是販賣之利得，除經
      坦承犯行或價量俱臻明確外，委難查得實情，販賣之人從
      價差或量差中牟利方式雖異，其意圖營利之非法販賣行為
      則一，茍無任何利益可圖，被告乙○○實無甘冒重罪風險
      而將販入之海洛因販賣予證人吳岳庭，顯見被告乙○○顯
      係藉由販賣第一級毒品海洛因，從中賺取買賣差價牟利甚
      明；準此，被告乙○○確實有如附表一編號1 所示之販賣
      第一級毒品海洛因予證人吳岳庭之犯行，堪以認定。
  (二)、證人閻青於警詢中及檢察官偵查中證述有於附表一編號2
      、4 所載時地自被告乙○○先後二次無償受讓取得甲基安
      非他命（屬藥事法規定之禁藥）施用等情（見偵查卷(二)第
      210 至2188頁，偵查卷(一)第83頁）；另於原審審理中亦證
      稱：（檢察官問：該次97年4 月19日下午8 時58分有無在
      你家施用毒品？）有，就是施用毒品幾口之後，我就開始
      修電腦，乙○○有給我大約1 公克的甲基安非他命毒品，
      沒有對價等語（見原審卷(一)第234 頁背面）；又證人閻青
      於於附表一編號2 、4 所載時間以其所有0000000000號行
      動電話聯絡被告乙○○所持用之0000000000號行動電話，
      亦有監聽譯文在卷可稽（見偵查卷(二)第221 、222 頁），
      本院審酌上開監聽譯文內容，亦已明白揭露被告乙○○轉
      讓第二級毒品甲基安非他命予證人閻青之過程，與上開證
      人閻青於警詢、檢察官偵查及原審審理時之供述相互印證
      無誤，益徵證人閻青上開證述為真實可採；況被告乙○○
      於原審審理中亦坦承有附表一編號4 轉讓甲安非他命給閻
      青施用等情（見原審卷(二)第363 、364 、523 頁），故被
      告乙○○上揭於本院有關無償轉讓甲基安非他命二次予證
      人閻青之自白核與事實相符。此外，亦有被告乙○○所有
      之NOKIA 廠牌手機1 支（含0000000000號SIM 卡1 枚）扣
      案可稽，並有搜索扣押筆錄、扣押物品目錄表各1 份、扣
      押現場照片、0000000000行動電話通聯記錄查詢1 份在卷
      可稽（見警卷(二)第36至41、153 至196 頁，偵查卷(四)第23
      5 至277 頁）；堪認被告乙○○確實有如附表一編號2、4
      所示之轉讓禁藥甲基安非他命予證人閻青之犯行無訛。
  (三)、證人閻青於警詢時及檢察官偵查中亦證述有於附表一編號
      3 所載之時地以500 元之代價向被告乙○○購得第二級毒
      品甲基安非他命一小包等情（見偵查卷(二)第215 至216 、
      218 頁，見偵查卷(一)第83頁）。又被告乙○○於97年4 月
      20日上午6 時20分許以其所有0000000000號行動電話聯絡
      證人閻青所持用之0000000000號行動電話，通話內容如下
      ：「被告乙○○稱【喂！】；證人閻青稱【神彩飛揚的前
      面？後面？後面哦！】；被告乙○○稱【嗯！】；證人閻
      青稱【我到了，謝謝！】」，嗣於97年4 月20日上午6時
      24分許，被告乙○○再以相同方式聯絡證人閻青，通話內
      容如下：「被告乙○○稱【喂！】；證人閻青稱【是不是
      神彩飛揚的專用停車場，那……】；被告乙○○稱【不走
      啦！你去那間「全家」啦！】；證人閻青稱：【哦！我看
      到了。好】；被告乙○○稱【好】」；另於97年4 月20日
      上午6 時28分許，被告乙○○再以相同方式聯絡證人閻青
      ，通話內容如下：「被告乙○○稱【喂】；證人閻青稱【
      先差你200 元，晚上給你好不好？】；被告乙○○稱【好
      啦！】；證人閻青稱：【好】。」，有監聽譯文1 份在卷
      可稽（見偵查卷(二)第221 、222 頁）。本院審酌上開監聽
      譯文內容，亦已明白揭露被告乙○○販賣第二級毒品甲基
      安非他命予證人閻青之過程，與上開證人閻青於警詢、偵
      查時之供述相互印證無誤，益徵證人閻青上開證述為真實
      可信。此外，亦有被告乙○○所有之NOKIA 廠牌手機1支
      （含0000000000號SIM 卡1 枚）扣案可稽，並有搜索扣押
      筆錄、扣押物品目錄表各1 份、扣押現場照片、00000000
      00行動電話通聯記錄查詢1 份在卷可稽（見警卷(二)第36至
      41、153 至196 頁，偵查卷(四)第235 至277 頁）。又販賣
      第二級毒品，可處無期徒刑或7 年以上有期徒刑，得併科
      七百萬元以下罰金，毒品危害防制條例第4 條第2 項定有
      明文，是販賣第二級毒品係屬嚴重違法行為，苟遭逮獲，
      後果非凡，毒販出售毒品時無不小心翼翼，不敢公然為之
      。而邇來政府為杜絕毒品氾濫，毒害人民甚深，再三宣導
      教民眾遠離毒品、媒體之報導既深且廣，對於毒品之禁絕
      ，應為民眾所熟悉。又政府對於查緝施用、轉讓及販賣毒
      品無不嚴格執行，且販賣毒品罪更係重罪，設若無利可圖
      ，衡情一般持有毒品者，當不致輕易將持有毒品交付他人
      ；況第二級毒品甲基安非他命價格不貲、物稀價昂，並無
      公定之價格，不論任何包裝，均可任意分裝增減分量，每
      次買賣價量，亦可能隨時依雙方間之關係深淺、資力、需
      求量及對行情之認知、來源是否充裕、查緝是否嚴緊，購
      買者被查獲時供述購買對象之可能性風險之評估等，因而
      異其標準，並隨時機動調整，非可一概而論，是販賣之利
      得，除經坦承犯行或價量俱臻明確外，委難查得實情，販
      賣之人從價差或量差中牟利方式雖異，其意圖營利之非法
      販賣行為則一，茍無任何利益可圖，被告乙○○實無甘冒
      重罪風險而將販入之甲基安非他命販賣予證人閻青，顯見
      被告乙○○顯係藉由販賣第二級毒品甲基安非他命，從中
      賺取買賣差價牟利甚明。綜上各情，足認被告乙○○確實
      有如附表一編號3 所示之販賣第二級毒品甲基安非他命予
      證人閻青之犯行無疑。
  (四)、此外，復有上揭在被告乙○○住處查扣之毒品海洛因2 包
      （合計淨重16.52 公克，空包裝總重1.25公克）、另海洛
      因2包（合計淨重23.72公克，空包裝總重1.85公克）、甲
      基安非他命22包（分裝為8大包，合計驗餘淨重38.47公克
      ）等毒品，暨被告乙○○所有供販賣分裝毒品所用之電子
      磅秤3 台、供販毒預備而未使用過之夾鍊袋1 批及乙○○
      所有供附表一販賣及轉讓毒品所用之NOKIA 牌行動電話壹
      支（門號0000000000號，含SIM 卡壹枚）扣案可稽；而上
      揭毒品經鑑定結果，分別係屬毒品危害防制條例第2 條第
      2 項所稱之第一級、第二級毒品，有法務部調查局濫用藥
      物實驗室97年8 月21日鑑定書2 紙、正修科技大雄超微量
      研究科技中心97年10月23日編號DR00-0000-000 至DR00-0
      000-000000號及DR00-0000-000 檢驗報告22紙（見原審卷
      (二)第388 、389 、391 至412 、413 頁）在卷可資佐證。
  (五)、綜上各情，本件有關被告乙○○附表一所載之販賣海洛因
      、甲基安非他命及轉讓禁藥之犯罪證已臻明確，被告乙○○附表一各編號所載之犯行均堪認定。
貳、被告甲○○、丙○○有罪科刑（如附表二所載犯行）部分：
一、訊據上訴人即被告甲○○（下稱被告甲○○）於本院99年3
    月9 日行準備程序時及99年4 月6 日審理時供認有附表二所
    載之販賣第一級毒品海洛因、販賣第二級毒品甲基安非也命
    （詳如附表二各編號所載）之犯行（見本院卷(二)第325 頁、
    488 頁）。訊據上訴人即被告丙○○（下稱被告丙○○）矢
    口否認有附表二所載與同案被告甲○○共同販賣第一級毒及
    第級毒品甲基安非他命之犯行，辯稱：我只有施用毒品而已
    ，並沒有與甲○○共同販賣毒品之犯行云云；其於原審理中
    辯稱：證人葉國良也沒有辦法指證發仔就是伊，無法證明伊
    有交付毒品、販毒，證人蘇洋論、陳秋華也證述沒有見過伊
    ，所以警詢、偵訊所述不實，沒有辦法證明伊有販毒云云（
    見原審卷(二)第364 頁）。
二、然查：
  (一)、就被告甲○○、丙○○於附表二編號1 至4 販賣第二級毒
      品給洪嘉青部分：
    1.證人洪嘉青於警詢時證稱：「我目前所使用的行動電話號
      碼為0000000000號，該行動電話我大約從89年開始使用」
      「（有關於97年06月1 日11時57分15秒，你所使用之行動
      電話號碼0000000000號《下稱Ａ》曾撥打0000000000號《
      下稱Ｂ》時之通話內容如下：【Ａ：有沒有在市區？Ｂ：
      有。Ａ：那我過去，一個。Ｂ：好，OK。】，上述對話所
      代表之意思是否為你要向行動電話號碼0000000000號之持
      機人購買毒品？於本內容所提到的【一個】是指什麼意思
      ？) 是。新台幣1000元的安非他命毒品。」、「（你於97
      年06月01日在何時？何地向行動電話號碼0000000000 號
      之持機人購買安非他命毒品？）大約在這通電話打完沒多
      久的時間，大約在當日12時30分在高雄市左營區○○○路
      與自由路口的新莊國小，由一名綽號叫【阿發】（指被告
      甲○○）的男子跟我交易」等語（見警卷(一)第33頁），已
      具體指明其於附表二編號1 所示之時地係向被告甲○○（
      綽號阿發），並由被告甲○○親自交付毒品甲基安非他予
      洪嘉青之事實，已至為明確；參以證人洪嘉青於97年6 月
      1 日上午11時57分許以其所有0000000000號行動電話聯絡
      被告甲○○所持用之0000000000號行動電話，通話內容如
      下：「證人洪嘉青【有沒有在市區？】；被告甲○○稱【
      有】；證人洪嘉青稱【那我過去，一個】；被告甲○○稱
      【好。OK。】」等語，有上揭監察譯文附卷可按（見警卷
      (一)第39頁）；被告丙○○顯然未參與該次販賣第二級毒品
      甲安非他命之犯行。
    2.證人洪嘉青於警詢時又證稱：「（有關於97年06月03日15
      時04分38秒，你所使用之行動電話號碼Ａ：0000000000號
      曾撥打Ｂ：0000000000號時之通話內容如下：【Ａ：我過
      去，我開公司的，不要太明顯的，我從新莊仔路天祥路那
      邊過去，兩個少年出來還是你？Ｂ：一樣。Ａ：少年仔嗎
      ？Ｂ：對。Ａ：機子我5 日領薪水就幫你拿回來了。Ｂ：
      好。Ａ：兩個。Ｂ：OK！」，上述對話所代表之意思是否
      為你要向行動電話號碼0000000000號之持機人購買毒品？
      你於本內容中提到「機子我5 日領薪水就幫你拿回來】之
      意思為何？於本內容所提到的【兩個】是指什麼意思？）
      是。當時我手機有質押給綽號叫【發仔】的男子，質押新
      台幣2,000 元購買安非他命毒品，所以我就跟他說我於06
      月5 日領薪資時即向他領回【兩個】是指新臺幣2, 000元
      的安非他命毒品。」、「（你於97年6 月3 日在何時？何
      地向行動電話號碼0000000000號之持機人購買安非他命毒
      品？）我於同日6 月3 日當天打電話給0000000000號綽號
      為【發仔】之男子購買毒品，我們大約在同日15時30分，
      在高雄市左營區○○○路與自由路口的新莊國小交易毒品
      ，但送毒品來的人不是綽號【發仔】之男子，而是一個綽
      號【少年仔】的男子將毒品交給我，而我將我欲質押之手
      機交給該綽號叫【少年仔】的男子】；嗣經證人洪嘉青指
      認犯罪疑人照片（見偵查(一)第14頁）後，證稱：編號4 號
      是綽號【少年人】之男子，綽號【阿發仔】之男子（指甲○○）就是販賣毒品給我的人；綽號【少年仔】之男子就
      是丙○○等語屬實（見警卷(一)第33至35頁）。參以證人洪
      嘉青於97年6 月3 日15時4 分許以其所有0000000000號行
      動電話聯絡被告甲○○所持用之0000000000號行動電話，
      通話內容如下：「證人洪嘉青【我過去，我開公司的，不
      要太明顯的，我從新莊仔路天祥路那邊過去，兩個少年出
      來還是你？】；被告甲○○稱【一樣】；證人洪嘉青稱【
      少年仔嗎？】；被告甲○○稱【對】；證人洪嘉青稱【機
      子我5 日領薪水就幫你拿回來了】；被告甲○○稱【好】
      ；證人洪嘉青稱【兩個】；被告甲○○稱【OK！】」，有
      上揭監察譯文附卷可按（見警卷(一)第40頁）；依證人洪嘉
      青上開證述內容觀之，證人洪嘉青有於附表二編號2 所載
      時間向被告甲○○（綽號發仔）購買第二級毒品安非他命
      ，旋由被告丙○○（綽號少年仔）交付該毒品，並收取該
      毒品之價金，亦甚明確。
    3.證人洪嘉青另於檢察官偵查中證稱：「毒品向綽號『阿發
      』購買，我都是用打電話聯絡他，0000000000是他的電話
      ，我用我0000000000的電話聯絡他，我和『阿發』買過6
      至7 次毒品」、「我是從今年農曆年過年後，最後一次是
      97年6 月中旬，交貨地點有時在新庄國小，有時在仁武鄉
      竹門國小附近」、「（是否都是你指認的『阿發』交毒品
      給你？）不一定，有時是『阿發』，有時是『少年仔』。
      『阿發』交給我你3 至4 次毒品，『少年仔』交給我2 次
      」、「阿發』於6 月1 日早上交給我毒品，6 月3 日有交
      易毒品，6 月13日有交易毒品，6 月13日在大社工業區是
      『阿發』拿去的」、「（為何會更改到大社工業區交易毒
      品？）因為『阿發』剛好在該處」、「我每次都買000 -
      0000元不等，都是買安非他命，我只和『阿發』聯絡過」
      等語（見偵查卷(一)第23至25頁）；復於原審審理時證稱：
      「（97年6 月1 日下午12時30分、97年6 月3 日下午3 時
      30分是否向甲○○或丙○○購買甲基安非他命1000元、20
      00元？）有」，並當庭指認被告甲○○、丙○○，又證稱
      ：「97年6 月1 日下午12時30分是跟何人買毒品？）已忘
      記是他們二人中的那一位了，但只有一位而已（似指交付
      毒品之人收）」、「跟甲○○、丙○○買過幾次毒品？）
      總共4 、  5 次，幾乎都是該人（即偵卷(一)卷第17頁照片
      所示之人，指被告丙○○）交付毒品給我」、「我之前認
      識甲○○，都是以電話聯絡甲○○，約地點，都是照片上
      的人丙○○來交貨。甲○○沒親自交毒品給你，我印象中
      都是照片中的人騎機車來交貨給我」、「我有在97年6 月
      1 日下午12時30分高雄市左營區○○○路與自由路口的新
      莊國小購買甲基安非他命，約1000元，購買1 袋，我打電
      話給甲○○，由丙○○來交貨給我」、「我有在97年6 月
      3 日下午15時30分高雄市左營區○○○路與自由路口的新
      莊國小購買甲基安非他命，也是打電話甲○○，以2000元
      購買一包毒品，由丙○○交貨給我。通訊監察譯文『一個
      』，意思是說1,000 元。我於監聽譯文中所言：「少年仔
      」，是指丙○○」、「（你在通監譯文中回答說：我從新
      莊仔路天祥路那邊過去，二個少年出來，還是你？對方回
      答：一樣。意思為何？）這是指出來交易毒品，我是認識
      甲○○，後來我與他電話聯絡之間他沒有拿過毒品給我」
      、「（既然都是少年出來，為何會說還是你？）因為我沒
      有購買過幾次，我以為甲○○會出來，所以我才說這樣」
      等語（見原審卷(一)第249 頁背面至第251 頁），依證人洪
      嘉青上開證述，證人洪嘉青已就其如附表二編號1 、2 、
      4 所示3 次向被告丙○○、甲○○購買甲基安非他命之聯
      絡方式、數量、價錢、時間、地點、付款方式（如以手機
      抵押）等關於本案之重要情節，均能詳細加以描述，苟非
      真有其事，焉能憑空任意杜撰而為如此詳細且前後一致之
      陳述？是其所述應堪信為真實。另再參以證人洪嘉青於97
      年上午8 時49分許以其所有0000000000號行動電話聯絡被
      告甲○○所持用之0000000000號行動電話，通話內容如下
      ：「甲○○【喂！】；洪嘉青【新莊國小一個】；甲○○
      【好】；洪嘉青【到了】；於97年6 月13日上午9 時33分
      許以其所有0000000000號行動電話聯絡被告甲○○所持用
      之0000000000號行動電話，通話內容如下：「洪嘉青【在
      哪裡？】；甲○○稱【楠梓】；洪嘉青稱【去那邊找你，
      去公司這裡嗎？】；甲○○稱【在大社工業區，你往楠梓
      第一個涵洞，再轉進來，又有看到我了】；洪嘉青稱【好
      我馬上到，我知道】；甲○○稱【好】。」等語，有上揭
      監聽譯文在卷可稽（見警卷(一)第40頁），被告甲○○亦坦
      承該0000000000號行動電話係其所持用等情（見偵查(五)卷
      第213 頁）；審酌上開監聽譯文內容，亦已明白揭露被告
      甲○○與證人洪嘉青聯絡販賣第二級毒品甲基安非他命予
      證人洪嘉青之過程，與上開證人洪嘉青於警詢、檢察官偵
      查中及原審審理時之證述相互印證，益徵證人洪嘉青上開
      於警訊證述為真實可信；此外，復有被告丙○○所有第二
      級毒品甲基安非他命22包（分裝為8 大包，合計驗餘淨重
      38 .47公克）、NOKIA 廠牌手機1 支（含0000000000號SI
      M 卡1 枚）、SONY ERICSSON廠牌手機1 支（含00000000
      00號SIM 卡）、夾鍊袋1 批（含使用過之夾鍊袋6 個）、
      電子磅秤3 台、不明粉末1 包（驗餘淨重1.07公克）等物
      扣案可稽，並有搜索扣押筆錄、扣押物品目錄表各1 份、
      扣押現場照片、0000000000號行動電話通聯記錄查詢1 份
      、0000000000號、0000000000號手機照片、手機通訊記錄
      翻拍、正修科技大雄超微量研究科技中心97年10月23日編
      號DR00-0000-000 至DR00-0000-000000號及DR00-0000-00
      0 檢驗報告22紙等資料在卷可稽（見警卷(二)第36至41、15
      3 至196 頁，偵查卷(四)第80至98頁，偵查卷(五)第233 至23
      5 頁，原審卷(二)第391 至412 、413 頁）。足認被告甲○○確實有如附表二編號1 、4 所示之時地單獨販賣第二級
      毒品甲基安非他命予洪嘉青，暨被告丙○○有於如附表二
      編號2 、3 所示之時地與被告甲○○共同販賣第二級毒品
      甲基安非他命予洪嘉青之犯行無訛。至公訴意旨認被告
      丙○○、甲○○除如附表二編號1 、2 所示之犯行外，另
      自97年2 月間某日起至97年6 月中旬某日止，販賣第二級
      毒品數次予證人洪嘉青，並未特定次數，然經調查證據結
      果，被告丙○○、甲○○在上開時間內，除附表二編號1
      、2 所示二次犯行外，僅有如附表二編號3 、4 所示二次
      犯行，基於罪疑為輕原則，自應將公訴意旨所指被告丙○○、甲○○販賣第二級毒品予證人洪嘉青之犯行特定為如
      附表二編號1 至4 所示四次犯行，附此敘明。
  (二)、就被告甲○○、丙○○於如附表二編號7 、8 所示之共同
      販賣第一級毒品部分：
    (1)證人葉國良於檢察官偵查中證稱：「我使用手機門號0000
      000000號，0000000000是阿發使用的手機，我是為了買海
      洛因」、「（譯文中97年6 月7 日早上8 點你打電話給發
      仔稱『發仔，我阿文的朋友，老地方，我過去』是指何意
      ？）我是要去買毒品。」、「（老地方是指何處？）明誠
      路與民族路的大樂」、「（97年6 月7 日有無交易毒品？
      ）有，我有拿到毒品。」、「（譯文中你稱的『5 』是指
      何意？）500 元。」、「（譯文中97年6 月9 日早上6 點
      31分你打電話給發仔稱『15啦！多用一點啦，怎麼都分這
      樣咧！』15是指何意？）其中15的意思是15分鐘的意思。
      」、「（譯文中所稱的「半半」是指多少？）半錢的一半
      。」、「（『半半』價值多少錢？）發仔和我說是4,000
      元。」、「（97年6 月9日早上6 點25分你打電話給發仔
      稱『我過老地方，一個 5的』本次是否有交易？）有。」
      、「（是否都由『發仔』拿給你毒品？）我不知道是不是
      『發仔』。」、「（拿毒品給你的人，是否為警局所指認
      之人？）是」、「每次都是由指認的人交給我毒品，每次
      都購買海洛因500 元，就是編號2 的人（按即被告丙○○
      ）交給我毒品」等語（見偵查卷(一)第78至80頁）；另於原
      審審理中證稱：「97年6 月7 日上午8 時許我有在民族大
      樂店購買毒品，是以500 元是向『發仔』買的，我在刑事
      局所指認的那個人就是『發仔』（按即被告丙○○，見偵
      查卷(一)第70頁），500 元只有1 小包，可以施用2 次，我
      們約好地點之後，發仔就直接騎機車拿給我的，是偵查卷
      (一)第17頁照片中騎機車之人（按即被告丙○○）拿毒品給
      我，97年6 月9 日上午6 時25分我有於民族大樂店購買毒
      品，也是向『發仔』買的，送來的人也是上開照片中戴安
      全帽的人，買500 元，數量1 小包」、「我二次都是以00
      00000000打給電話0000000000聯絡買毒品的事宜，是朋友
      介紹才知道發仔電話，除了附表二編號7 、8 所示二次時
      間外，沒有看過發仔，這二次交易毒品時間很短，我們約
      定好地點，他交給貨給我，我交錢給他。我們就離開了」
      等語（見原審卷(一)第234 至237 頁）。依證人葉國良上開
      證述，證人葉國良已就其如附表二編號7 、8 所示二次撥
      打行動電話0000000000號聯絡「發仔」買毒品的事宜，並
      由被告丙○○交付甲基安非他命等購買毒品之聯絡方式、
      數量、價錢、時間、地點、付款方式等關於本案之重要情
      節，均能詳細加以描述，苟非真有其事，焉能憑空任意杜
      撰而為如此詳細且前後一致之陳述？是其所述應堪信為真
      實。又證人葉國良雖未見過被告甲○○，僅知與其以行動
      電話0000000000號聯絡購買毒品者「發仔」，被告甲○○
      亦坦承該0000000000號行動電話係其所持用（見偵查卷(五)
      第213頁），而依前所述，被告甲○○之綽號即為「阿發」
      ，顯可推知與證人葉國良聯絡販賣毒品之「發仔」即為被
      告甲○○，證人葉國良認被告丙○○即為「發仔」，應係
      其誤認所致。再參以證人葉國良於97年6 月7 日上午8 時
      許以其所有0000000000號行動電話聯絡被告甲○○所持用
      之0000000000號行動電話，通話內容如下：「葉國良【發
      仔！我阿文他朋友，老地方，我過去】；甲○○稱【那要
      怎樣？】；葉國良稱【伍】；甲○○稱【好，我過去。】
      ；另於97年6 月9 日上午6 時25分許，被告甲○○再以相
      同方式聯絡證人葉國良，通話內容如下：「甲○○稱【喂
      ！】；葉國良稱【我過老地方，一個5 的】；甲○○稱【
      好】；葉國良稱【我到再打啊！10分就到了】；甲○○稱
      【OK。】」，亦有上揭監聽譯文乙份在卷可稽（見偵查卷
      (一)第68頁）。審酌上開監聽譯文內容，亦已明白揭露被告
      甲○○與葉國良聯絡販賣第一級毒品海洛因予葉國良之過
      程，與上開證人葉國良於檢察官偵查及原審審理時之證述
      相互印證無誤，益徵證人葉國良上開證述為真實可信，被
      告甲○○、丙○○確實有如附表二編號7 、8 所示之販賣
      第一級毒品海洛因予證人葉國良之犯行，堪以認定。
    (2)依證人葉國良之上揭證述及通訊監察譯文內容可以得知，
      被告甲○○、丙○○間之分工方式，係由被告甲○○以其
      所有0000000000號行動電話，以「發仔」名義與購買毒品
      之人聯絡、約定購買數量及地點後，再聯絡丙○○，而後
      由被告丙○○出面交付毒品，被告丙○○、甲○○間就如
      附表二編號7 、8 之犯行，有犯意聯絡及行為分擔，至為
      灼然。
  (三)、就被告甲○○、丙○○附表二編號10所示之共同販賣第一
      級毒品暨被告甲○○附表二編號10、12至16所示之販賣第
      一級毒品犯行部分：
    (1)證人蘇洋論於警詢時證稱：「行動電話號碼0000000000號
      目前是我本人在使用」、「（通訊監察譯文中，是否為你
      對0000000000號之通話內容？）是我與0000000000號之通
      話內容」、「（你是否認識0000000000號之持有人？）我
      不認識，我都稱呼他為『兄』」、「我平常有撥打行動電
      話號碼0000000000號，要向他拿海洛因毒品。」、「（有
      關於97年6 月1 日8 時38分35秒，你所使用之行動電話號
      碼Ａ：0000000000號曾撥打Ｂ：0000000000號時之通話內
      容如下：『Ａ：你現在方便嗎？Ｂ：有；Ａ：過去新莊仔
      那邊嗎？Ｂ：自由裕誠；Ａ：加水站那邊嗎？Ｂ：對；Ａ
      ：好。』，上述對話所代表之意思是否為你要向行動電話
      號碼0000000000號之持機人購買毒品？你要購買何種毒品
      ？該對話內容中「加水站」是否為你們交易毒品的地方？
      當時你購買多少錢的毒品？你在撥打該通電話後，你們在
      何時交易毒品？）對，是我要向0000000000號購買毒品。
      我要購買海洛因毒品，是我們交易毒品的地方，在高雄市
      ○○路與裕誠路口旁的加水站；當時我向0000000000號者
      購買500 元海洛因毒品。我在撥打該電話後即到自由路與
      裕誠路口旁的加水站與0000000000號持機人交易毒品。」
      、「（有關於97年6 月1 日8 時55分33秒，你所使用之行
      動電話號碼Ａ：0000000000號曾撥打Ｂ：0000000000號時
      之通話內容如下：『Ａ：兄，你可否用1300？不然不夠，
      加水這裡。Ｂ：好。』，上述對話所代表之意思是否為你
      要向行動電話號碼0000000000號之持機人購買毒品？你要
      購買何種毒品？該對話內容中『你可否用1300？』所指的
      意思為何？該對話內容中「加水這裡」的意思為何？你在
      撥打該通電話後，你們在何時交易毒品？）是我要向0000
      000000號購買毒品，我要購買海洛因毒品。我要向他購買
      1,300 元的海洛因毒品；『加水這裡』的意思是我們約在
      自由路與裕誠路口旁的加水站交易毒品。我在撥打該通電
      話後隨即向0000000000號的持機人購買毒品。」【上揭所
      述為附表二編號10部分】、「（有關於97年06月02日07時
      36分52秒，你所使用之行動電話號碼Ａ：Ｚ0000000000號
      曾撥打Ｂ：0000000000號時之通話內容如下：『B ：喂！
      Ａ：兄嗎？Ｂ：對；Ａ：現在過去方便嗎？Ｂ：有咧！Ａ
      ：你在哪？Ｂ：一樣；Ａ裕誠路那嗎？Ｂ：對；Ａ我現在
      過去；Ｂ：多少？Ａ：壹；Ｂ：好。』，上述對話所代表
      之意思是否為你要向行動電話號碼0000000000號之持機人
      購買毒品？你要購買何種毒品？該譯文內容中『壹』所指
      的意思為何？該譯文內容中『裕誠路那嗎？』所指的意思
      為何？你在撥打該通電話後，你們在何時交易毒品？）對
      ，是我要向0000000000號購買海洛因毒品；該譯文中『用
      壹』所指的意思是我要向0000000000號購買1,000 元的海
      洛因；該譯文內容中『裕誠路那嗎？』所指的意思是我與
      0000000000號的持機人相約在自由路與裕誠路口旁的加水
      站交易毒品。我在撥打該通電話後隨即向0000000000號的
      持機人購買毒品」【此部分所述為附表二編號12部分】、
      「（有關於97年6 月4 日07時17分33秒，你所使用之行動
      電話號碼Ａ：0000000000號曾撥打Ｂ：0000000000號時之
      通話內容如下：『Ｂ：喂！Ａ：有沒有方便過來？Ｂ：有
      咧！Ａ：一樣，壹；Ｂ：老地方；Ａ：OK！』，上述對話
      所代表之意思是否為你要向行動電話號碼0000000000號之
      持機人購買毒品？你要購買何種毒品？該譯文內容中『一
      樣，壹』所指的意思為何？該譯文內容中『老地方』所指
      的意思為何？你在撥打該通電話後，你們在何時交易毒品
      ？）對，是我要向0000000000號購買海洛因毒品；該譯文
      內容中『一樣，壹』所指的意思是我要向0000000000號購
      買1,000 元的海洛因毒品；譯文內容中『老地方』所指的
      意思是我與0000000000號的持機人相約在自由路與裕誠路
      口旁的加水站交易毒品；我在撥打該通電話後隨即向0000
      000000號的持機人購買毒品。」【此部分所述為附表二編
      號13部分】、「（有關於97年6 月6 日7 時20分16秒，你
      所使用之行動電話號碼Ａ：0000000000號曾撥打Ｂ：0000
      000000號時之通話內容如下：『Ｂ：喂！Ａ：兄嗎？Ｂ：
      對；Ａ：要過去找你，有方便嗎？Ｂ：有；Ａ：2 個孩子
      ；Ｂ好；Ａ：到再打給你；Ｂ：好。』，上述對話所代表
      之意思是否為你要向行動電話號碼0000000000號之持機人
      購買毒品？你要購買何種毒品？該譯文內容中『2 個孩子
      』所指的意思為何？你在撥打該通電話後，你們相約在何
      時、何地交易毒品？）是我要向0000000000號購買海洛因
      毒品；該譯文內容中『2 個孩子』所指的意思是我要向00
      00000000號購買2,000 元的海洛因毒品；我在撥打該通電
      話後隨即向0000000000號的持機人在自由路與裕誠路口旁
      的加水站購買毒品。」【此部分所述為附表二編號14部分
      】、「（有關於97年6 月7 日7 時59分08秒，你所使用之
      行動電話號碼Ａ：0000000000號曾撥打B ：0000000000號
      時之通話內容如下：『Ａ：兄，方不方便過去找你？我這
      邊只有800 。Ｂ：有，好啦！Ａ：要過去哪裡？Ｂ：市區
      ，你到再打，提早5 分鐘；Ａ：好。』上述對話所代表之
      意思是否為你要向行動電話號碼0000000000號之持機人購
      買毒品？你要購買何種毒品？該譯文內容中『兄，方不方
      便過去找你？我這邊只有800 』所指的意思為何？當天你
      們約在何處交易毒品？在何時交易毒品？）我要向000000
      0000號購買海洛因毒品；該譯文內容中『兄，方不方便過
      去找你？我這邊只有800 』所指的意思是我要向00000000
      00號購買800 元的海洛因毒品；當天我們約在自由路與裕
      誠路口旁的加水站交易毒品；當天我也是在撥打該通電話
      後隨即向0000000000號的持機人購買海洛因毒品。」【此
      部分所述為附表二編號15部分】、「（有關於97年6 月12
      日12時48分0 秒，你所使用之行動電話號碼Ａ：00000000
      00號曾撥打Ｂ：0000000000號時之通話內容如下：『Ａ：
      兄！Ｂ：對Ａ：你還有【渣埔仔】（男的，台語）？Ｂ：
      【渣埔仔】，有啊！Ａ：【渣某仔】（女的，台語）壹啦
      ！【渣埔仔】伍好嗎？Ｂ：【渣埔仔】你沒有提旱講，我
      只帶【壹】的要給人而已；Ａ：這樣哦！Ｂ：對！你要傍
      晚，【渣埔仔】半個半，三而已啦！Ａ：下午就對了；Ｂ
      ：對；Ａ：【渣某仔】的用15好了；Ｂ：我只帶一個出來
      而已；Ａ：那沒關係，那我現在過去；Ｂ：好。』，上述
      對話所代表之意思是否為你要向行動電話號碼0000000000
      號之持機人購買毒品？你要購買何種毒品？譯文內容中【
      渣埔仔】、【渣某仔】所指的意思為何？該譯文內容中【
      渣某仔】的『用15好了』所指的意思為何？當天你們約在
      何處交易毒品？在何時交易毒品？）是我要向0000000000
      號購買海洛因及安非他命毒品，但安非他命沒有買到；該
      譯文內容中【渣埔仔】是指安非他命毒品，【渣某仔】是
      指海洛因毒品；譯文內容中【渣某仔】的『用15好了』所
      指的意思是我要向0000000000號購買1,500 元的海洛因毒
      品；當天我們約在自由路與裕誠路口旁的加水站交易毒品
      ；當天我也是在撥打該通電話後隨即向000000000 號的持
      機人購買海洛因毒品。」【此部分所述為附表二編號16部
      分】、「我都是跟編號6 號的男子即被告甲○○通電話，
      編號2 號的男子即被告丙○○是拿過幾次毒品給我，大約
      2 次左右，大部分都是被告甲○○拿毒品給我」等語（見
      偵查卷(五)第178 至189 頁）；另於檢察官偵查中證稱：「
      毒品來源是我和『兄』買的。0000000000是我的電話，00
      00000000的電話是『兄』的電話。在警局指認過『兄』是
      編號6 的男子（指被告甲○○）。有時拿毒品時，會看見
      編號2 （指被告丙○○）。」、「（為何97年6 月1 日就
      有6 通的通聯紀錄？) 我要向『兄』拿毒品，我當天拿了
      2 次毒品，所以一直在聯絡。」、「（97年6 月1 日8 時
      55分譯文內容中『1300』是指何意？）是用1,300 元買海
      洛因1 小包，海洛因沒有秤重不知道多少重量，我們約在
      自由路和裕誠路的加水站。」、「（92年6 月1 日13時32
      分中『5 』是指何意？）我下午還需要海洛因，5 是指50
      0 元買海洛因1 小包，份量比1300元少一半以上，我們約
      與早上在同一地點。」【此部分所述為附表二編號11部分
      】、「（當天97年6 月1 日就和『兄』見面二次？）是。
      」、「（97年6 月2 日7 時36分譯文內容中『1 』是指何
      意？）是1000元的海洛因，我也是和兄約在相同地點見面
      。」、「（97年6 月4 日7 時17分譯文內容中『1 』是指
      何意？）是指1000元的海洛因，我也是和『兄』約在相同
      地點見面，我們稱加水站為老地方。」、「（97年6 月6
      日7 時20分譯文內容中『2 個孩子』是指何意？）是指2,
      000元的海洛因。但當天原本是要買2,000元海洛因，下午
      我想想沒錢了，所以就改作買1,000 元的海洛因，當天晚
      上又約在老地方交貨。」、「（97年6 月7 日7 時59分譯
      文內容中『800 』是指何意？）是指我只有800 元能買海
      洛因，問兄能否給我海洛因，後來也有在老地方拿到毒品
      。」、「（97年6 月12日12時48分譯文內容中『男的』、
      『女的』、『半個半』、『15』是指何意？）男的是安非
      他命、女的是海洛因，我本是要試用安非他命，『兄』說
      沒有了，15是指1,500 元的海洛因，所以到最後我們還是
      在老地方交易1,500 元的海洛因；編號2 的男子（指被告
      丙○○）有交毒品給我2 次，電話通聯紀錄都是『兄』與
      我聯絡，所以有二次不是『兄』拿毒品給我的，但時間上
      不記得是哪二次等語（見偵查卷(一)第97頁背面至第98頁背
      面）；上揭警訊詢問之譯文內容，亦有監聽譯文乙份附卷
      可稽（見偵查卷(五)第193 至197 頁）；依證人蘇洋論上開
      證述，證人蘇洋論已就其如附表二編號10至16所示之7 次
      向被告甲○○購買海洛因之聯絡方式、數量、價錢、時間
      、地點、付款方式等關於本案之重要情節，均能詳細加以
      描述，苟非真有其事，焉能憑空任意杜撰而為如此詳細且
      前後一致之陳述？是其所述應堪信為真實；準此，被告甲○○確有如附表二編號10至16所示之販賣第一級毒品海洛
      因予證人蘇洋論之犯行，亦堪認定。又依證人蘇洋論上開
      證詞觀之，證人蘇洋論雖指稱被告丙○○確有交付毒品海
      洛因給蘇洋論二次；惟依卷內監察譯文容觀之，被告甲○○於與證人蘇洋論聯絡如附表二編號11所示之販賣海洛因
      事宜後，隨即於97年6 月1 日下午1 時50分以其所有0000
      000000號行動電話聯絡被告丙○○所持用之0000000000號
      之行動電話，通話內容如下：「被告甲○○稱【到了，鳳
      山的到了】；被告丙○○稱：【好。】」，有上開監察譯
      文在卷可按（見偵查卷(五)第194 頁）；被告甲○○顯然係
      通知被告丙○○欲購買海洛因之蘇洋論已經到現場，要求
      被告丙○○前往交付毒品無疑；此外，復有被告丙○○所
      有SONY ERICSSON 牌手機1 支（門號0000000000號，含SI
       M卡）等物扣案可稽，並有搜索扣押筆錄、扣押物品目錄
      表各1 份、扣押現場照片、0000000000號行動電話通聯記
      錄查詢1 份、法務部調查局濫用藥物實驗室97年8月21日
      鑑定書1 紙等資料在卷可稽（見警卷(二)第36至41、153 至
      196 頁，偵查卷(四)第80至98頁，偵查卷(五)第233 至235 頁
      ，原審卷(二)第389 頁），益徵被告丙○○確實有於附表二
      編號11所示之地點交付毒品海洛因給蘇洋論；被告丙○○
      就該次交付毒品與甲○○間顯有販賣第一級毒品之犯意聯
      絡及行為分擔甚明。
    (2)至證人蘇洋論於原審審理時雖不否認被告甲○○有如附表
      二編號10至16所示之7 次交付毒品犯行（見原審卷(一)第24
      2 至243 頁），然翻異前詞供稱：我在警局有指認過賣毒
      品的人，但我忘記是誰，只有一個人，當庭指認被告洪艷
      宏，都只有甲○○一個人交毒品給我，我聯絡的電話就是
      甲○○的電話，我有看過丙○○一次，有一次是我要去找
      甲○○拿藥就是拿毒品，那時候丙○○與甲○○一起騎機
      車過來我那裡。我都是找甲○○拿毒品，我不認識丙○○
      ，我只有看過他一次而已。那次也是要買毒品，他們說對
      方關機沒有接電話，所以我們後來就走了。因為我買毒品
      的路子不熟，所以才會一起去拿，我拿錢給甲○○，他再
      去買毒品，順便拿貨給我，我們不是一起公家買，我拿錢
      給他，拜託他替我處理。因為他身上沒有毒品，他有認識
      毒品的路，所以我拜託他幫我拿云云（見原審卷(一)第242
      頁背面至第244 頁）。然查，販賣第一級毒品係屬重罪，
      已如前述，證人蘇洋論於如附表二編號10至16所示之時間
      內，密集向被告甲○○聯絡拿取毒品海洛因甚或一日之內
      有2 次之多（即附表二編號10、11），被告甲○○與證人
      蘇洋論又非親故，苟非有利可圖，被告甲○○豈有甘冒遭
      查獲而有被處以販賣第一級毒品重罪之風險，隨時隨地聽
      從證人蘇洋論之使喚為其購買毒品？是證人蘇洋論上開於
      原審審理中之證述，顯然悖於常情，應係事後迴護被告甲○○、丙○○之詞，不足採信。
  (四)、被告甲○○單獨犯如附表二編號5 、6 所示販賣第二級毒
      品給于忠正及附表二編號9 所示販賣第一級毒品給陳秋華
      犯行部分：
    1.證人于忠政於警詢時、檢察官偵查中及原審審理中均證稱
      其有於附表二編號5 、6 所載時地以其行動電話00000000
      00號與綽號「發仔」（指被告甲○○）0000000000號聯絡
      後先後以1500元、1000元向綽號「發仔」購得第二級毒品
      甲基安非他命各一包等情（見警卷(一)第12至20頁、偵查卷
      (一)第51至53頁、原審卷(一)第238 至239 頁）。又證人于忠
      政於97年6 月6 日23時48分許以其所有0000000000號行動
      電話聯絡被告甲○○所持用之0000000000號行動電話，通
      話內容如下：「證人于忠政稱【發哥，15啦！】；被告甲○○稱【你現在人在那裡？】；證人于忠政稱【我人在仁
      德，那天嚇死了，剛接完，剛好有一部巡邏車出來】；被
      告甲○○稱【哦！我在仁武，台塑那邊等你】」；證人于
      忠政與被告甲○○於97年6 月13日上午9 時39分許以相同
      方式聯絡，通話內容如下：「證人于忠政稱【發哥！到了
      嗎？】；被告甲○○稱【你手機怎麼打不通？】；證人于
      忠政稱【我手機怪怪的，自己會關機】；被告甲○○稱【
      你在那裡？】；證人于忠政稱【在大社加油站過來一點賣
      飯這裡。】；被告甲○○稱【還是你要過來大社工業區，
      我在工業區這裡】；證人于忠政稱【好，好。】；被告甲○○稱【你來工業區圓環那裡】；證人于忠政稱【好】。
      」，有上揭監聽譯文乙份在卷可稽（ 見偵查卷(一)第36至
      37頁），依上開監聽譯文內容觀之，亦已明白揭露被告甲○○與證人于忠政聯絡販賣第二級毒品甲基安非他命予證
      人于忠政之過程，核與證人于忠政上揭於警詢、檢察官偵
      查中及原審審理中證述情節相符，堪認被告甲○○上開於
      本院準備程序時及審理中關於此部分犯行之自白與事實相
      符，足見被告甲○○確實有如附表二編號5 、6 所示之販
      賣第二級毒品甲基安非他命予于忠政之犯行無訛。至證人
      于忠政雖於原審審理時另證稱：拿毒品給我的人沒有在庭
      ，第一次的人體格比較瘦小，留著龐克頭；第二次的人高
      大、約有90幾公斤云云，不僅與其上揭供證不符，亦與被
      告甲○○上開於本院審理中之自白不符，應屬其係事後迴
      護被告甲○○之詞，不足採信。
    2.證人陳秋華於警詢時、檢察官偵查中均證稱其有於附表二
      編號9 所載時地以其行動電話0000000000號與被告甲○○
      的0000000000號行動電話聯絡後以1000元向被告甲○○購
      得第一級毒品海洛因一包等情（見偵查卷(五)第122 至127
      頁，偵查卷(一)第87頁背面至第88頁）。又證人陳秋華於97
      年6 月3 日15時20分許以其所有0000000000 號 行動電話
      聯絡被告甲○○所持用之0000000000號行動電話，通話內
      容如下：「證人陳秋華稱【你人在那裡？】；被告甲○○
      稱【高雄。】；證人陳秋華稱【好遠吶，又下雨。】；被
      告甲○○稱【你到了再打給我。】；證人陳秋華稱【在那
      裡？】；被告甲○○稱【加油站。】；證人陳秋華稱【好
      。】」；復於97年6 月3 日15時42分以相同方式聯絡，通
      話內容如下：「證人陳秋華稱【我到了。】；被告甲○○
      稱【那要怎樣？】；證人陳秋華稱【拿一個。】；被告甲○○稱【好。】」，有上揭監聽譯文乙份附卷可憑（見偵
      查卷(五)第131 、132 頁）。依上開監聽譯文內容觀之，亦
      已明白揭露被告甲○○與證人陳秋華聯絡販賣第一級毒品
      海洛因予證人陳秋華之過程，核與上開證人陳秋華上揭於
      警詢及偵查時之供述相互印證無誤，益徵證人陳秋華上開
      證述及被告甲○○上揭於本院準備程序、審理中之自白為
      真實可採，足認被告甲○○確實有如附表二編號9 所示之
      販賣第一級毒品海洛因予證人陳秋華之犯行無疑。至證人
      陳秋華事後於原審翻供證稱：我是叫甲○○帶我去跟別人
      買，我們只是去加油站加油，該天我打電話給甲○○，說
      「拿一個」並沒有什麼意思，是問好的意思；打電話當天
      我與甲○○在博愛路中間的麥當勞見面，後來在麥當勞吃
      東西，1,000 元是我向他借錢，我要還他，但當天沒有交
      1,000 元給甲○○云云（見原審卷(一)第247 至249 頁），
      應屬事後迴護被告甲○○之詞，不足採信。
  (五)、綜上各情，被告甲○○、丙○○此部分之犯行罪證已瑧明
      確，被告丙○○上開所辯，係卸責之詞，不足採信；被告
      甲○○、丙○○確實有如附表二所載之販賣第一級毒品海
      洛因及第二級毒品甲基安非他命之犯行，均堪認定。
三、政府為杜絕毒品氾濫，毒害人民甚深，再三宣導教民眾遠離
    毒品、媒體報導既深且廣，對於禁絕毒品之政策，應為民眾
    所熟悉。又政府對於查緝販賣毒品（無論第一級毒品海洛因
    或第二級毒品甲基安非他命）無不嚴格執行，且販賣毒品罪
    係重罪，若無利可圖，衡情一般持有毒品者，當致輕易將持
    有之毒品交付他人。況且，販賣毒品乃違法行為，非可公然
    為之，且有其獨特之販售路線及管道，亦無公定之價格，復
    可任意增減其分裝之數量，而每次買賣之價量，亦可能隨時
    依市場貨源之供需情形、交易雙方之關係深淺、當時之資力
    、需求程度及對行情之認知、可能風險之評估、查緝是否嚴
    緊，及購買者被查獲時供述購買對象之可能性風險評估等諸
    般事由，而異其標準，非可一概而論，是販賣之利得，誠非
    固定，而縱使販賣之人從價差或量差中牟利方式雖異，其意
    圖營利之非法販賣行為仍屬同一。職是之故，縱未確切查得
    販賣賺取之實際差價，但除別有事證，足認係按同一價格轉
    讓，確未牟利外，尚難執此認非法販賣之事證有所不足，致
    知過坦承者難辭重典，飾詞否認者反得逞僥倖，而失情理之
    平；且毒品海洛因或甲基安非他命價格昂貴，取得不易，凡
    為販賣之不法勾當者，苟無利可圖，應無甘冒被查緝法辦重
    刑之危險，平白無端義務為該買賣之工作，是其販入之價格
    必較售出之價格低廉，而有從中賺取買賣差價牟利之意圖及
    事實，應屬合理之認定；顯見被告乙○○、甲○○、丙○○
    顯係藉由販賣第一級毒品海洛因及第二級毒品甲基安非他命
    ，從中賺取買賣差價牟利甚明。
四、查海洛因及甲基安非他命分別係毒品危害防制條例第2 條第
    2 項所稱之第一級及第二級毒品，均係行政院衛生署公告查
    禁之禁藥，不得非法持有、轉讓及販賣。又毒品危害防制條
    例第4 條亦經立法院三讀修正通過並經總統於98年5 月20日
    公布，並已生效；修正後毒品危害防制條例第2條 第1 項販
    賣第一級毒品罪之法定本刑有關罰金刑部分已由原處一千萬
    元以下罰金，提高為二千萬元以下之罰金；同條例第四條二
    項販賣第二級毒品罪之法定本刑有關罰金刑部分已由原處七
    百萬元以下罰金，提高為一千萬元以下之罰金；就販賣第一
    級、第二級毒品而言，自以修正前之舊法對行為人較為有利
    。而本件被告被告乙○○、甲○○、丙○○犯罪行為時間均
    在該條例修正前，且被告等未供出毒品來源，因而查獲其他
    正犯或共犯；被告等於警訊、檢察官偵查中亦未自白犯罪，
    自無修正後毒品危害防制條例第17條減輕其刑規定之適用；
    被告等販賣毒品之犯行仍適用修正前之舊法對被告等較為有
    利。次按本法所稱禁藥，係指藥品有左列各款情形之一者：
    一、經中央衛生主管機關明令公告禁止製造、調劑、輸入、
    輸出、販賣或陳列之毒害藥品，藥事法第22條第1 項第1 款
    亦定有明文。是甲基安非他命雖係毒品危害防制條例第2 條
    第2 項第2 款所規定之「第二級毒品」，但其亦屬於藥事法
    第22條第1 項第1 款所稱之「禁藥」而明知為禁藥而轉讓者
    ，藥事法第83條亦定有處罰明文。故行為人明知為禁藥即「
    甲基安非他命」而轉讓予他人者，除成立毒品危害防制條例
    第8 條第2 項之「轉讓第二級毒品罪」外，亦構成藥事法第
    83條第1 項之「轉讓禁藥罪」，此係屬同一犯罪行為而同時
    有二種法律可資處罰之法規競合情形，應依「重法優於輕法
    」、「後法優於前法」等法理，擇一處斷。因毒品危害防制
    條例第8 條第2 項轉讓第二級毒品罪之法定本刑為「6 月以
    上5 年以下有期徒刑，得併科新臺幣70萬元以下罰金」，而
    藥事法第83條第1 項轉讓禁藥罪之法定本刑為「7 年以下有
    期徒刑，得併科新臺幣500 萬元以下罰金」，除有依毒品危
    害防制條例第8 條第6 項及第9 條之規定加重其刑至二分之
    一之情形外，因修正後藥事法第83條第1 項之罪之法定本刑
    ，顯較毒品危害防制條例第8 條第2 項之罪之法定本刑為重
    ，依前述「重法優於輕法」之法理，自應優先適用藥事法第
    83條第1 項之規定處斷（最高法院96年度臺上字第3582號判
    決參照）。因依毒品危害防制條例第8 條第6 項規定訂頒「
    轉讓持有毒品加重其刑之數量標準」，其中第2 條第1 項第
    2 款係規定轉讓或持有第二級毒品，淨重10公克以上者，始
    加重其刑至二分之1 。惟依本院上開調查證據結果，被告乙○○轉讓予證人閻青之第二級毒品甲基安非他命數量，均屬
    微量，未超過1 公克，此外，客觀上並無任何證據顯示被告
    乙○○轉讓之第二級毒品甲基安非他命超過10公克，基於「
    罪疑為輕原則」，應認被告乙○○如附表一編號2 、4 所示
    之二次轉讓甲基安非他命之犯行，均不符轉讓持有毒品加重
    其刑之數量標準，而不得依毒品危害防制條例第8 條第6 項
    之規定加重其刑，則揆諸前揭說明，被告乙○○轉讓甲基安
    非他命之行為，應論以轉讓禁藥罪。核被告乙○○附表一編
    號2 、4 所載之犯行，係犯藥事法第83條第1 項之轉讓禁藥
    罪；公訴意旨認被告乙○○此部分行為，應構成毒品危害防
    制條例第8 條第2 項之轉讓第二級毒品罪，容有未合，惟其
    轉讓甲基安非他命之基本社會事實同一，爰變更起訴法條論
    藥事法第83條第1 項轉讓禁藥各一罪。被告乙○○附表一編
    號1 販賣第一級毒品海洛因及附表一編號3 販賣第二級毒品
    甲基安非他命之行為，分別係犯毒品危害防制條例第4 條第
    1 項之販賣第一級毒品罪、同條第2 項之販賣第二級毒品罪
    。被告甲○○、丙○○於附表二編號2 、3 所示共同販賣第
    二級毒品甲基安非他命之行為，均係犯毒品危害防制條例第
    4 條第2 項之販賣第二級毒品罪（計貳罪）；被告甲○○、
    丙○○於附表二編號7 至8 、11所示共同販賣第一級毒品海
    洛因之行為，均係犯毒品危害防制條例第4 條第1 項之販賣
    第一級毒品罪（計罪）。被告甲○○於附表二編號1 、4
    、5 、6 所示單獨販賣第二級毒品甲基安非他命之行為，均
    係犯毒品危害防制條例第4 條第2 項之販賣第二級毒品罪（
    計肆罪）。被告甲○○雄於附表二編號9 、10、12至16所示
    單獨販賣第一級毒品海洛因之行為，係犯毒品危害防制條例
    第4 條第1 項之販賣第一級毒品罪（計柒罪）。被告乙○○
    、甲○○、丙○○於販賣第一級毒品、第二級毒品前後持有
    第一級毒品、第二級毒品之低度行為，均為販賣第一級毒品
    、販賣第二級毒品之高度行為所吸收；另被告乙○○部分持
    有禁藥甲基安非他命之低度行為，亦為轉讓禁藥之高度行為
    所吸收，均不另論罪。被告丙○○、甲○○等二人彼此間，
    就如附表二編號2 、3 、7 、8 、11所示之犯行，均有犯意
    聯絡及行為分擔，均應論以共同正犯。被告乙○○所犯如附
    表一所示計肆罪，被告丙○○所犯如附表二編號2 、3 、7
    、8 、11所示計伍罪，暨被告甲○○所犯如附表二所示之計
    拾陸罪，均屬犯意各別，罪名互殊，應分論併罰。又被告乙○○於90年間因加重竊盜案件，經原審法院以90年度易字第
    3978號判處有期徒刑2 年4 月確定，於92年8 月21日縮短刑
    期假釋出獄，而於92年12月15日假釋期滿視為執行完畢；而
    被告甲○○則於91年間因施用毒品案件，經該院以92年度訴
    字第395 號判處有期徒刑10月確定，嗣經該院裁定減刑為有
    期徒刑5 月確定；復於93年間因施用毒品案件，經該院以93
    年度簡字第5026號判處有期徒刑3 月確定；再於95年間因施
    用毒品等案件，經該院以95年度訴字第3632號分別判處有期
    徒刑10月及4 月確定，嗣經分別減刑為有期徒刑5 月及2 月
    ，並裁定應執行有期徒刑6 月確定，上開數罪均接續執行，
    於97年1 月15日縮短刑期執行完畢，有臺灣高等法院被告全
    國前案紀錄表2 紙附卷可稽，被告乙○○、甲○○於上開有
    期徒刑執行完畢五年內，故意再犯本件有期徒刑以上之罪，
    均為累犯；然因販賣第一級毒品之法定本刑為死刑或無期徒
    刑，處無期徒刑者，得併科1,000 萬元以下罰金，而販賣第
    二級毒品之法定本刑為無期徒刑或7 年以上有期徒刑，得併
    科700 萬元以下罰金，依刑法第64條第1 項、第65條第2 項
    規定，死刑、無期徒刑均不能加重其刑，是僅就其法定本刑
    中有期徒刑及併科罰金刑部分，依刑法第47條第一項規定，
    均予加重其刑。又被告乙○○、甲○○、丙○○等人販賣海
    洛因以營利，本不宜輕縱，惟念每次販賣之數量遠不及一般
    大盤商、中盤商，所得價款非鉅，所為對於他人及國家社會
    侵害之程度尚非重大等情狀，認渠等之犯罪情節，與毒品危
    害防制條例第4條 第1 項死刑或無期徒刑之法定本刑相較，
    縱對之科以最低度法定刑猶嫌過重，在客觀上以一般國民生
    活經驗法則為之檢驗，實屬情輕法重，當足引起一般人之同
    情，認為顯有堪資憫恕之處，所犯販賣第一級毒品罪部分，
    均依刑法第59條規定予以酌減其刑，被告乙○○、甲○○就
    犯販賣第一級毒品罪部分同有加減原因，爰就該罪罰金刑部
    分先加後減之。
五、原判決就被告乙○○所犯附表一編號2 、4 所之轉讓禁藥罪
    部分，認該部分罪證明確，並變更起訴法條，而適用藥事法
    第83條第1 項規定，並審酌被告乙○○轉讓禁藥各乙次，被
    告乙○○於原審審理中坦承如附表一編號4 所示之轉讓禁藥
    犯行，及其犯罪之動機、目的、手段、所生之危害等一切情
    狀，分別量處如附表一編號2 、4 所示之刑，原判決此部分
    認事用法均無不當，量刑亦屬妥適，被告乙○○上訴意旨指
    摘原判決關於此部分量刑過重，為無理由，應予駁回。
六、原審認被告乙○○、甲○○、丙○○等三人販賣第一級毒品
    、販賣第二級毒品部分罪證明確，據以論處被告乙○○、甲○○、丙○○販賣第一級毒品、販賣第二級毒品等罪刑，固
    非無見；惟查：(一)毒品危害防制條例第四條業經立法院三讀
    修正通過並經總統於98年5 月20日公布，現已生效，原審未
    及比較新舊法，依法自有未合。(二)被告乙○○、甲○○、丙○○等人販賣海洛因以營利，本院認渠等之犯罪情節，與毒
    品危害防制條例第4條 第1 項死刑或無期徒刑之法定本刑相
    較，縱對之科以最低度法定刑猶嫌過重，在客觀上以一般國
    民生活經驗法則為之檢驗，實屬情輕法重，當足引起一般人
    之同情，認為顯有堪資憫恕之處，所犯販賣第一級毒品罪部
    分，均依刑法第59條規定予以酌減其刑（如上揭所述），原
    審未酌減其刑，亦有未當。(三)沒收為從刑之一種，應隨主刑
    宣告，故併罰之數罪中有沒收之必要者，須依其所犯之罪，
    分別附隨於各該罪主刑之後宣告，再據以定其應執行之刑，
    方為適法，否則即無所據以定其應執行刑之主、從各刑。原
    判決就被告甲○○販賣第一級毒品拾罪、販賣第二級毒品陸
    罪，丙○○販賣第一級毒品玖罪、販賣第二級毒品肆罪所得
    財物、供犯罪所用之物品，認均應宣告沒收，然原判決未就
    被告甲○○、丙○○上開各罪宣告刑項下分別諭知沒收之宣
    告，僅於主文諭知所犯數及定應執行之刑時，始行宣告，自
    屬違法。(四)以營利為目的販入毒品，經多次販賣後，持有剩
    餘毒品被查獲，其各次販賣毒品行為，固應併合處罰。惟該
    持有剩餘毒品之低度行為，應僅為最後一次販賣毒品之高度
    行為所吸收，不另論罪，故就該查獲之剩餘毒品，祇能於最
    後一次之販賣毒品罪宣告沒收銷燬，不得於各次販賣毒品罪
    均宣告沒收銷燬（最高法院99年度台上字第7 號，98年度台
    上字第3337號、3471號、3823號）。原判決未詳加審認，遽
    於被告甲○○、丙○○所犯最後一次販賣毒品罪前之各該次
    販賣毒品罪，均就上開查獲之扣押物宣告沒收，難認適法。
    (五)被告丙○○僅犯附表二編號2、3、7、8、11所示之犯行（
    詳如後述），原判決竟認被告丙○○與甲○○共犯附表二編
    號1 、4 、10、12至16之犯行，亦有未當。(六)上揭扣得第一
    級毒品海洛因2 包（合計淨重23.72 公克，空包裝總重1.85
    公克）、第二級毒品甲基安非他命22包（分裝為8 大包，合
    計驗餘淨重38.47 公克）、未使用過之夾鍊袋1 批、電子磅
    秤3 台，均係在高雄市○○區○○街6 號7 樓之8 被告乙○○住處時所查扣，均屬被告乙○○所有（詳如後述），原審
    認係被告丙○○所有，其事實之認定，亦有未合。被丙○○
    上訴意旨否認有犯販賣第一、二級毒品罪，指摘原判決有關
    其論罪科刑部分不當，為無理由；被告乙○○、甲○○上訴
    意旨指摘原判決就彼等販賣第一級毒品罪量處無期徒刑過重
    部分，依上開說明，為有理由；且原判決既有上揭之瑕疵，
    自應由本院將原判決關於被告甲○○、丙○○有罪科刑部分
    （含被告丙○○不另為無罪諭知部分）及被告乙○○販賣第
    一級毒品、販賣第二級毒品部分（含不另為無罪諭知部分）
    暨其等定執行部分均撤銷改判。爰審酌被告乙○○、丙○○
    、甲○○均身值壯年，明知施用毒品者容易上癮而戒除不易
    ，毒品除嚴重傷害個人身心外，亦足以腐蝕民心國基，僅為
    一己私利而販售具成癮性、濫用性、侵害性之海洛因及甲基
    安非他命以營利，本不宜輕縱，惟念其每次販賣數量不多，
    所得價款非鉅，所為對於他人及國家社會侵害之程度尚非重
    大，被告乙○○販賣海洛因、甲基安非他命各一次，被告甲○○、丙○○販賣毒品較被告乙○○次數為多，丙○○所犯
    情節較被告甲○○為輕，及被告乙○○、甲○○於本院上揭
    準備程序時、審理中坦承犯行，犯後態度良好，暨被告等三
    人犯罪之手段、所生之危害、販賣之次數、所得之利益等一
    切情狀，分別量處被告乙○○如附表一編號1 、3 所載宣告
    刑欄所示之刑（含主刑及從刑），其所犯附表一編號1 販賣
    第一級毒品，本院認依該犯罪性質，有褫奪公權之必要，依
    刑法第37條第2 項之規定併宣告褫奪公權捌年。被告甲○○
    、丙○○分別量處如附表二各編號所載宣告刑欄所示之刑（
    含主刑及從刑），其二人所犯附表二所示販賣第一級毒品罪
    部分，本院認依該犯罪性質，有褫奪公權之必要，依刑法第
    37條第2 項之規定均併宣告褫奪公權捌年。又刑法第51條數
    罪併罰定執行刑之立法方式，採限制加重原則，亦即非以累
    加方式定應執行刑，被告甲○○、丙○○各次犯罪手法類似
    ，如以實質累加方式定應執行刑，則處罰之刑度顯將超過其
    行為之不法內涵，違反罪責原則，及考量因生命有限，刑罰
    對被告造成之痛苦程度，係隨刑度增加而生加乘效果，非以
    等比方式增加，是以隨罪數增加遞減刑罰方式，當足以評價
    被告行為不法性之法理（即多數犯罪責任遞減原則），分別
    定應執行刑如主文第三項、第四項、第六項所示。扣案海洛
    因2 包（合計淨重16.52 公克，空包裝總重1.25公克）、另
    海洛因2 包（合計淨重23.72 公克，空包裝總重1.85 公 克
    ）、甲基安非他命22包（分裝為8 大包，合計驗餘淨重38.
    47公克）等毒品，均於被告乙○○上揭住所查獲，且被告乙○○所有等情，為被告丙○○供明在卷，亦為被告乙○○所
    不否認，本院依卷證資料，認係被告乙○○所有；而上開毒
    品經鑑定結果，分別係屬毒品危害防制條例第2 條第2項 所
    稱之第一級、第二級毒品（已如上揭所述），應依毒品危害
    防制條例第18條第1 項前段之規定，不論屬於被告所有與否
    ，分別於被告乙○○附表一編號1 、3 宣告刑欄內併宣告沒
    收銷燬之。上揭毒品外包裝26只暨扣案被告乙○○所有供販
    賣毒品所用電子秤3 台、NOKIA 牌行動電話壹支（門號0000
    000000號，含SIM 卡1 枚）及被告丙○○所有供附表二編號
    11販賣毒品所用之SONY ERICSSON 牌行動電話壹支（門號00
    0000000 號，含SIM 卡1 枚）及未扣案被告甲○○所有之不
    詳廠牌行動電話壹支（門號0000000000，含SIM 卡1 枚），
    均分別被告乙○○、丙○○、甲○○所有供販賣毒品所用之
    物，應依毒品危害防制條例第19條第1 項之規定及共犯連帶
    沒收原則，均予以宣告沒收如附表一、附表二宣告刑欄所示
    ；被告乙○○販賣第一級、第二級毒品所得財物分別為
    44,000元及500 元，共計44,500元，被告丙○○販賣第一級
    、第二級毒品所得財物分別為1,500 元及3,000 元，共計4,
    500 元，被告甲○○販賣第一級、第二級毒品所得財物分別
    為7,500 元及7,600 元，共計16,600元（含被告丙○○上揭
    所得4,500 元），雖未扣案，然此係被告乙○○、丙○○、
    甲○○販賣第一級、第二級毒品所得之財物，已如上揭所述
    ，應依毒品危害防制條例第19條第1 項之規定及共犯連帶沒
    收原則，均予連帶沒收或沒收如附表一、附表二宣告刑欄所
    示，如全部或一部不能沒收時，以渠等財產抵償或連帶抵償
    之。另扣案未使用夾鍊袋一批，為被告乙○○所有供預備販
    賣毒品分裝所用之物，應依刑法第38條第1 項第3 款規定沒
    收。至扣案塑膠吸食器2 個、玻璃球吸食器1 個、注射針筒
    19支、注射用水1 瓶、止血帶2 條、慶聯有線電視股份有限
    公司申請收據1 張、現款共5,000 元、SIM 卡2 枚、行動電
    話共10支（不含上開已沒收之行動電話、SIM 卡）及李葦婷
    所有0000000000號SI M卡1 枚、行動電話1 支，因無法證明
    與本件被告乙○○、丙○○、甲○○販賣及轉讓毒品犯行無
    關，爰均不予沒收之諭知，併此敘明。
七、被告乙○○被訴涉犯附表二編號7 至16、附表三編號1 至3
    所示之販賣第一級毒品罪嫌及被告丙○○被訴涉犯如附表一
    、附表二編號2 、3 、5 、6 、9 及附表三所示之販賣第一
    級、第二級毒品、轉讓禁藥等罪嫌部分，均諭知無罪部分：
  (一)、公訴意旨另以：乙○○、丙○○、甲○○（被訴附表一、
      被訴附三所示之犯行，均經原審判決無罪確定）與李葦婷
      （李葦婷本案被訴部分，業經原審法院判決部分無罪，部
      分公訴不受理確定在案）均明知海洛因及甲基安非他命為
      毒品危害防制條例第2 條第2 項所列管之第一級、第二級
      毒品，非經許可不得持有、販賣，竟共同意圖販賣毒品牟
      利，由乙○○單獨或與李葦婷一同取得毒品，丙○○與甲○○接聽欲購買毒品者來電，再約定地點交付毒品之分工
      方式，以行動電話0000000000、0000000000、0000000000
      、0000000000號為對外之聯絡工具，自97年4 月間某日起
      至同年6 月18日止，分別為下列行為：
    1.乙○○與共犯丙○○、甲○○、李葦婷共同基於販賣第一
      級毒品海洛因、第二級毒品甲基安非他命之犯意聯絡，分
      別於如附表二、三所示之時間，由如附表二、三所示之人
      與被告乙○○所有行動電話0000000000或共犯甲○○所有
      之0000000000號行動電話聯絡購買毒品事宜，再由共犯丙○○或甲○○依約在如附表二、三所示之地點，以如附表
      二、三所示價格，陸續販售不詳數量之第一級毒品海洛因
      、第二級毒品甲基安非他命，均藉此以牟利，因認被告乙○○被訴涉犯附表二編號7 至16、附表三編號1 至3 所示
      之販賣第一級毒品罪嫌（被告乙○○被訴涉犯如附表二編
      號1 至6 、附表三編號4 所示之罪嫌部分，業經原審法院
      判決無罪確定）。
    2.被告丙○○與共犯乙○○、甲○○、李葦婷共同基於販賣
      第一級毒品海洛因、第二級毒品甲基安非他命及轉讓禁藥
      之犯意聯絡，分別於如附表一、附表二編號1 、4 、5 、
      6 、9、10、12至16 及附表三所示之時間，由如附表一、
      附表二編號1、4、5、6 、9、10、12至16及附表三所示之
      人與共犯乙○○所有行動電話0000000000或共犯甲○○所
      有之0000000000號行動電話聯絡購買及轉讓毒品事宜，再
      由被告丙○○或共犯乙○○、甲○○依約在如附表一、附
      表二編號1、4、5 、6 、9 、10、12至16及附表三所示之
      地點，以如附表一編號、附表二編號1 、4 、5 、6 、9
      、10、12至16及附表三所示價格，陸續販售或轉讓不詳數
      量之第一級毒品海洛因、第二級毒品甲基安非他命，均藉
      此以牟利，因認被告丙○○另涉犯販賣第一級毒品、第二
      級毒品及轉讓禁藥之罪嫌。
  (二)、按犯罪事實應依證據認定之，無證據不得認定犯罪事實，
      刑事訴訟法第154 條第2 項定有明文。又認定犯罪事實，
      所憑之證據，雖不以直接證據為限，間接證據亦包括在內
      ，然無論直接或間接證據，其為訴訟上之證明，須於通常
      一般之人均不致於有所懷疑，而得確信其為真實之程度者
      ，始得據之為有罪之認定，倘其證明尚未達到此一程度，
      而有合理性懷疑之存在時，即無從為有罪之認定，根據「
      罪證有疑，利於被告」之證據法則，即不得遽為不利於被
      告之認定（最高法院著有76年台上字第4986號判例可資參
      照）；再按犯罪事實之認定，應憑真實之證據，倘證據是
      否真實尚欠明顯，自難以擬制推測之方法，為其判斷之基
      礎，而認定犯罪事實之證據係指足以認定被告確有犯罪行
      為之積極證據而言，該項證據自須適合於被告犯罪事實之
      認定，始得採為斷罪資料（最高法院53年台上字第656 號
      及29年上字第3105號判例可資參照）。
  (三)、公訴人認被告乙○○、丙○○涉有上開犯行，無非係以如
      附表一、二、三所示之證人於警詢及偵查中之證述，及被
      告丙○○及甲○○、李葦婷於警詢及偵查中之供述，並有
      通訊監察譯文乙份及扣案第一級毒品海洛因2 包（合計淨
      重23.72 公克，空包裝總重1.85公克）、第二級毒品甲基
      安非他命22包（分裝為8 大包，合計驗餘淨重38.47 公克
      ）、使用過夾鍊袋6 個、未使用過之夾鍊袋1 批、塑膠吸
      食器2 個、玻璃球吸食器1 個、注射針筒19支、注射用水
      1 瓶、止血帶2 條、慶聯有線電視股份有限公司申請收據
      1 張、現款共5,000 元、SIM 卡2 枚、行動電話共10支、
      電子磅秤3 台、0000000000號SIM 卡1 枚、行動電話1 支
      及第一級毒品海洛因2 包（合計淨重16.52 公克，空包裝
      總重1.25公克）等為其證據。訊據被告乙○○、丙○○等
      二人均堅詞否認有何公訴意旨所指上開犯行，均辯稱：未
      參與該部分之犯行等語。
  (四)、經查：
    1.如附表一編號1 所示之被告乙○○販賣第一級毒品給吳岳
      庭犯行部分，公訴意旨雖認被告丙○○亦共同涉犯此部分
      犯行；然查，證人吳岳庭於警詢、偵查及原審審理時均未
      提及被告丙○○有何販賣第一級毒品海洛因予其之行為（
      見偵查卷(一)第91至92頁，偵查卷(四)第14至24頁，原審卷(一)
      第245 、246 頁）；而證人吳岳庭於97年4 月25日晚上9
      時9 分許以其女友蘇鳳英所有0000000000號行動電話聯絡
      被告乙○○所持用之0000000000號行動電話之通話內容，
      亦未提及被告丙○○有何販賣第一級毒品海洛因予其之行
      為，有監聽譯文乙份在卷可稽（見偵查卷(四)第145 、146
      頁）。而公訴人又未能提出任何證據證明被告丙○○涉犯
      此部分犯行，自難僅以被告丙○○與共犯乙○○在同一處
      所遭查獲，而被告丙○○與甲○○又共同犯如附表2 編號
      1 至4 、7 、8 、10至16所示之犯行等情，即逕認被告丙○○涉犯如附表一編號1 所示之販賣第一級毒品之犯行部
      分，被告丙○○被訴此部分犯行自屬不能證明。
    2.如附表一編號2 至4 所示被告乙○○轉讓禁藥及販賣第二
      級甲基安非他命給閻青施用犯行部分，公訴意旨認被告丙○○亦共同涉犯此部分犯行；然查，證人閻青於警詢、檢
      察官偵查及原審審理時均未提及被告丙○○有何販賣或轉
      讓第二級毒品甲基安非他命予其之行為（見偵查卷(一)第82
      、83頁，偵查卷(二)第209 至220 頁，原審卷(一)第234 至23
      7 頁）；而證人閻青分別於97年4 月19日晚上8 時58 分
      許、同日晚上10時18分許、同日晚上11時36分許、同日晚
      上11時53分許、97年4 月20日上午6 時24分許、同日上午
      6 時28分許、97年6 月9 日晚上8 時21分許以其所有0000
      000000號行動電話聯絡同案被告乙○○所持用之00000000
      00號行動電話之通話內容，亦未提及被告丙○○有何販賣
      及轉讓第二級毒品甲基安非他命予其之行為，此有監聽譯
      文乙份在卷可稽（見偵查卷(二)第221 、222 、231 頁）。
      而公訴人又未能提出任何證據證明被告丙○○涉犯此部分
      犯行，自難僅以被告丙○○與李葦婷、乙○○在同一處所
      遭查獲，而被告丙○○與甲○○又共同犯如附表二編號1
      至4 、7 、8 、10至16所示之犯行等情，即逕認被告丙○○、涉犯如附表一編號2 至4 所示之犯行部分，被告丙○○被訴此部分犯行亦屬不能證明。
    3.如附表二編號1 至4 所示被告甲○○販賣第二級毒品甲基
      安非他命給洪嘉青之犯行部分，公訴意旨認被告乙○○亦
      共同涉有此部分犯行；然查，證人洪嘉青於警詢、檢察官
      偵查及原審審理時均未提及被告乙○○有何販賣第二級毒
      品甲基安非他命予其之行為（見警卷(一)第32至37頁，偵查
      卷(一)第23至25頁，原審卷(一)第250 、251 頁）；而證人洪
      嘉青分別於97年6 月1 日上午11時57 分 許、97年6 月3
      日下午3 時4 分許、97年6 月4 日上午8 時49分許、97年
      6 月13日上午9 時33分許以其所有0000000000號行動電話
      聯絡共犯甲○○所持用之0000000000號行動電話之通話內
      容，亦未提及被告乙○○有何販賣第二級毒品甲基安非他
      命予其之行為，有該部分監聽譯文乙份在卷可稽（見警卷
      (一)第39、40頁）。本件公訴人又未能提出任何證據證明被
      告乙○○涉犯此部分犯行，自難僅以被告乙○○與共犯丙○○在同一處所遭查獲，被告丙○○與甲○○又共同犯如
      附表二編號2 、3 、7 、8 、11所示之犯行等情，即逕認
      被告乙○○涉犯如附表二編號1 至4 所示之犯行部分，被
      告乙○○被訴此部分犯行亦屬不能證明。
    4.如附表二編號5 、6 所示被告甲○○販賣第二級毒品甲基
      安他命給李忠政之犯行部分，公訴意旨雖認被告丙○○涉
      犯此部分犯行；然查，證人于忠政於警詢、檢察官偵查及
      原審審理時均未提及被告丙○○有何販賣第二級毒品甲基
      安非他命予其之行為（見警卷(一)第12至17、19、20頁，偵
      查卷(一)第51至53頁，原審卷(一)第238 、239 頁）。而證人
      于忠政分別於97年6 月6 日晚上11時48分許、97年6 月13
      日上午9 時39分許以其所有0000000000號行動電話聯絡被
      告甲○○所持用之0000000000號行動電話之通話內容，亦
      未提及被告丙○○有何販賣第二級毒品甲基安非他命予其
      之行為，有監聽譯文乙份在卷可稽（見偵查卷(一)第36至37
      頁），而公訴人又未能提出任何證據證明被告乙○○、丙○○涉犯此部分犯行，自難僅以被告丙○○與乙○○在同
      一處所遭查獲，被告丙○○與共犯甲○○又共同犯如附表
      二編號2 、3 、7 、8 、11所示之犯行等情，即逕認被告
      丙○○涉犯如附表二編號5 、6 所示之犯行部分，被告乙○○、丙○○訴此部分犯行均屬不能證明。
    5.如附表二編號7 、8 所示被告甲○○等販賣第一級毒品海
      洛因給葉國良犯行部分，公訴意旨亦認被告乙○○共同涉
      有此部分犯行；然查，證人葉國良於警詢、檢察官偵查及
      原審審理時均未提及被告乙○○有何販賣第一級毒品海洛
      因予其之行為（見偵查卷(一)第59至66、78至80頁，原審卷
      (一)第240 、241 頁）；而證人葉國良分別於97年6 月7 日
      上午8 時許、97年6 月9 日上午6 時25分許以其所有0000
      000000號行動電話聯絡共犯甲○○所持用之0000000000號
      行動電話之通話內容亦未提及被告乙○○有何販賣第一級
      毒品海洛因予其之行為，有監聽譯文乙份在卷可稽（見偵
      查卷(一)第68頁）；而公訴人又未能提出任何證據證明被告
      乙○○涉犯此部分犯行，自難僅以被告乙○○與丙○○在
      同一處所遭查獲，而丙○○與甲○○又共同犯如附表二編
      號2 、3 、7 、8 、11所示之犯行等情，即逕認被告乙○○涉犯如附表二編號7 、8 所示之犯行部分，被告乙○○
      被訴此部分犯行亦屬不能證明。
    6.如附表二編號9 所示被告甲○○販賣第一級毒品海洛給陳
      秋華之犯行部分，公訴意旨亦認被告乙○○、丙○○共同
      涉犯此部分犯行；然查，證人陳秋華於警詢、檢察官偵查
      及原審審理時均未提及被告乙○○有何販賣第一級毒品海
      洛因予其之行為（見偵查卷(一)第87頁背面、第88頁，偵查
      卷(五)第122 至129 頁，原審卷(一)第247 至249 頁）；而證
      人陳秋華分別於97年6 月3 日上午10時25分許、同日下午
      3 時20分許、同日下午3 時42分許以其所有0000000000號
      行動電話聯絡被告甲○○所持用之0000000000號行動電話
      之通話內容亦未提及被告乙○○有何販賣第一級毒品海洛
      因予其之行為，有該部分監聽譯文乙份在卷可稽（見偵卷
      (五)第131 、132 頁）；而公訴人又未能提出任何證據證明
      被告乙○○涉犯此部分犯行，自難僅以被告乙○○與丙○○在同一處所遭查獲，而丙○○與甲○○又共同犯如附表
      二編號2 、3 、7 、8 、11所示之犯行等情，即逕認被告
      乙○○涉犯如附表二編號9 所示之犯行部分，被告乙○○
      被訴此部分犯行尚屬不能證明。至證人陳秋華雖於檢察官
      偵查中證稱：當天97年6 月3 日在博愛路和裕誠路口的加
      油站交易毒品，當天是甲○○的朋友，指認照片是編號2
      的那個人（指被告丙○○）交付毒品給我云云（見偵查卷
      (一)第88頁），然稽之證人陳秋華於警詢中證稱：97年6 月
      3 日16時許，在高雄市○○區○○路與裕誠路口的加油站
      交易毒品，我購買1,000 元的海洛因毒品，當日是甲○○
      本人將海洛因毒品送來給我等語（見偵查卷(五)第126 、12
      7 頁）；另於原審審理時亦證稱：在偵查中指認照片是編
      號2 的那個人（指被告丙○○）是我認錯了等語（見原審
      卷(一)第249 頁），顯見證人陳秋華就被告丙○○是否有如
      附表二編號9 所示之犯行，前後供述不一，以堪存疑，本
      院自不能僅以證人陳秋華上開有瑕疵之供述，逕為被告丙○○不利之認定。此外，證人陳秋華上開與被告甲○○之
      通話內容亦未提及被告丙○○有何販賣第一級毒品海洛因
      予其之行為，有該部分監聽譯文乙份在卷可稽（見偵查卷
      (五)第131 、132 頁）；而公訴人又未能提出任何證據證明
      被告丙○○涉犯此部分犯行，自難僅以被告丙○○與甲○○有共同犯如附表二編號2 、3 、7 、8 、11所示之犯行
      ，即逕認被告丙○○涉犯如附表二編號9 所示之犯行部分
      ，被告丙○○被訴此部分犯行亦屬不能證明。
    7.如附表二編號10至16所示被告甲○○等販賣第一級毒品海
      洛給之犯行部分，公訴意旨亦認被告乙○○共同涉有此部
      分犯行；然查，證人蘇洋論於警詢、檢察官偵查及原審審
      理時均未提及被告乙○○有何販賣第一級毒品海洛因予其
      之行為（見偵查卷(一)第97頁背面、第98頁，偵查卷(五)第17
      8 至189 頁，原審卷(一)第242 至244 頁）；而證人蘇洋論
      分別於如附表二編號10至16所示之時間以其所有00000000
      00號行動電話聯絡共犯甲○○所持用之0000000000號行動
      電話之通話內容亦未提及被告乙○○有何販賣第一級毒品
      海洛因予其之行為，有該部分監聽譯文乙份在卷可稽（見
      偵查卷(五)第193 至197 頁）；而公訴人又未能提出任何證
      據證明被告乙○○涉犯此部分犯行，自難僅以被告乙○○
      與被告丙○○在同一處所遭查獲，而丙○○與甲○○又共
      同犯如附表二編號2 、3 、7 、8 、11所示之犯行等情，
      即逕認被告乙○○涉犯如附表2 編號10至16所示之犯行部
      分，被告乙○○被訴此部分犯行亦屬不能證明。
    8.公訴人認被告乙○○、丙○○另涉有附表三編號1 至2 所
      示共同販賣第一級毒品罪嫌，無非係以證人錢靜怡於檢察
      官偵查中證稱：毒品向被告丙○○買的，每次都是丙○○
      拿給我的，我會打電話給被告乙○○，因為丙○○叫我和
      乙○○聯絡；97年6 月18日是李葦婷叫我等一下，找朋友
      就會回來；我不知道乙○○有無販賣毒品，丙○○賣給我
      毒品半錢的一半4,000 元，平常一天去乙○○家2 次是因
      為要去買毒品，我每次去丙○○都會在家，都是他交給我
      毒品云云（見偵查卷(三)第64、65頁）。然查，證人錢靜怡
      於警詢時證稱：我幾乎每天都會找李葦婷聊天，沒有直接
      找乙○○，我都是以行動電話門號0000000000、00000000
      00打給乙○○所使用之行動電話門號0000000000，我今日
      前往上開受搜索地點不是要在該址施用毒品或購買毒品，
      所施用之安非他命及海洛因都是跟綽號「大頭仔」之男子
      ，安非他命及海洛因每小包500 至1,000 元不等代價購得
      。我不知道他的年籍資料，也無法連絡到他（見警卷(二)第
      32至35頁）；另於97年6 月19 日 第一次檢察官偵查中供
      稱：我於97年6 月18日早上10點去高雄市○○街6 號7 樓
      之8 找李葦婷，我常常去找她逛街聊天，幾乎是每天去；
      我平常用0000000000、0000000000打給乙○○0000000000
      ，我每天都會去找他們2 個人，沒有向乙○○、李葦婷、
      丙○○買過毒品沒有，亦沒有打過電話向上開3 人說過要
      買毒品的事，我先前施用毒品都是向「大頭」買的，他自
      己會打電話給我。我不知道乙○○、李葦婷、丙○○有無
      賣毒品等語（見偵查卷第60至62頁）。證人錢靜怡於警詢
      及第一次偵查中所述，即與公訴人據以認定被告犯罪之第
      二次偵查筆錄明顯不同，則在證人錢靜怡前後供述不一之
      情形下，本院仍應以其他證據資料予以補強之證述之可信
      性，自不能僅以證人錢靜怡前後不一之證述作為認定被告
      乙○○、丙○○此部分犯行之唯一依據。而依卷內所附之
      被告乙○○、丙○○所持行動電話之通訊監察譯文，均無
      與證人錢靜怡聯繫販賣毒品之事實；被告乙○○、丙○○
      又堅詞否認涉有此部分犯行，本院又查無其他足以證明被
      告乙○○、丙○○涉有此部分犯行之證據，本院自不能僅
      以證人錢靜怡前後不一之證述，而遽採為不利於被告乙○○、丙○○之認定。另公訴人據以認定被告乙○○、丙○○涉案之如犯罪事實所載之扣案物，均無法證明被告乙○○、丙○○涉有此部分之犯行。是被告乙○○、丙○○此
      部分犯行尚屬不能證明。
    9.公訴人另認被告乙○○、丙○○亦共同涉有如附表三編號
      3 所示販賣第一級毒品給陳秋華犯嫌，無非係以證人陳秋
      華於來察官偵查中證稱：還有向甲○○買過2 次毒品，大
      約時間在97年6 月間，地點都是在仁武鄉○○路的中油加
      油站，我都是買1,000 元海洛因，都是甲○○親自交付毒
      品予我云云（見偵查卷(一)第88頁）；然查，證人陳秋華於
      原審審理時證稱：甲○○沒有於97年6 月間某2 日在高雄
      縣仁武鄉○○路中油加油站賣1,000 元海洛因2 次等語（
      見原審卷(一)第248 頁），證人陳秋華於原審審理時所述，
      即與公訴人據以認定被告等犯罪之偵查筆錄明顯不同，則
      在證人陳秋華前後供述不一之情形下，本院仍應以其他證
      據資料予以補強之證述之可信性，自不能僅以證人陳秋華
      前後不一之證述作為認定被告乙○○、丙○○此部分犯行
      之唯一依據。而依卷內所附之被告乙○○、丙○○、甲○○所持行動電話之通訊監察譯文，除本件如附表二編號9
      所示已經論罪判刑部分外，均無與證人陳秋華聯繫販賣毒
      品之事實，被告乙○○、丙○○又堅詞否認涉有此部分犯
      行，本院又查無其他足以證明被告乙○○、丙○○涉有此
      部分犯行之證據，本院自不能僅以證人陳秋華前後不一之
      證述，而遽採為不利於被告之認定。另公訴人據以認定被
      告乙○○、丙○○涉案之如犯罪事實所載之扣案物，均無
      法證明被告乙○○、丙○○涉有此部分之犯行。是被告乙○○、丙○○被訴此部分犯行均屬不能證明。
    10.公訴人認被告乙○○、丙○○涉有如附表三編號4 所示共
      同販賣第二級毒品甲基安非他命給于忠誠之罪嫌，無非係
      以證人于忠政於警詢及偵查中證稱：我向發仔購買過4 次
      毒品，每次都買1,000 元至1,500 元云云（見警卷(一)第15
      頁，偵查卷(一)第52頁），扣除如附表二編號5 、6 所示已
      經就被告甲○○論罪科刑部分，公訴人認被告乙○○、丙○○尚有附表三編號4 所示之犯行。然查，證人于忠政雖
      於97年6 月12日上午9 時49分許、同日下午11時15分許以
      其所有0000000000號行動電話聯絡被告甲○○所持用之00
      00000000號行動電話2 次，有監聽譯文1 份在卷可稽（見
      偵查卷(一)第36、37頁），然證人于忠政於警詢、檢察官偵
      查及原審審理時均證稱：97年6 月12日2 次都未買到毒品
      等語（見警卷(一)第14頁，偵查卷(一)第52頁），是本院自不
      能以上開通訊監察譯文作為不利於被告乙○○、丙○○之
      佐證。又證人于忠政於原審審理時另證稱：除了97年6 月
      6 日、97年6 月13日向『發哥』買安非他命外，我沒有在
      其他時間買毒品等語（見原審卷(一)第238 、239 頁），是
      證人于忠政於原審審理時所述，即與公訴人據以認定被告
      乙○○、丙○○犯罪之警詢、偵查筆錄明顯不同，則在證
      人于忠政前後供述不一之情形下，本院仍應以其他證據資
      料予以補強之證述之可信性，自不能僅以證人于忠政前後
      不一之證述作為認定被告乙○○、丙○○此部分犯行之唯
      一依據。而依卷內所附之被告乙○○、丙○○、甲○○所
      持行動電話之通訊監察譯文，除本件如附表二編號5、6所
      示已經論罪判刑部分外，均無其他與證人于忠政聯繫販賣
      毒品之事實，而被告乙○○、丙○○又堅詞否認涉有此部
      分犯行，本院又查無其他足以證明被告乙○○、丙○○涉
      有此部分犯行之證據，自不能僅以證人于忠政前後不一之
      證述，而遽採為不利於乙○○、丙○○之認定。另公訴人
      據以認定乙○○、丙○○涉案之如犯罪事實所載之扣案物
      ，均無法證明被告乙○○、丙○○涉有此部分之犯行。是
      被告乙○○、丙○○被訴此部分犯行亦屬不能證明。
    11.公訴人認被告丙○○涉有如附表二編號1、4 所示與同案
      被告甲○○共同販賣第二級毒品甲基安非他命給洪嘉青之
      罪嫌；然依證人洪嘉青上揭於警訊時所述，其於附表二編
      號1 、4 所示時地係其與由同案被告甲○○聯絡購買第二
      級毒品甲基安非他命，並由被告甲○○親自交付，被告丙○○僅交付二次等情，則被告丙○○就販賣第二級毒品甲
      基安非他命給洪嘉青部分，應僅係附表二編號2 、3 計二
      次而已（已如前述）。至證人洪嘉青於原審審理時證稱：
      「跟甲○○、丙○○買過幾次毒品？）總共4 、  5 次」
      、「這4 、5 次幾乎都是丙○○交付毒品給我；我之前認
      識甲○○，都是以電話聯絡甲○○，約地點，都是照片上
      的人丙○○來交貨；甲○○沒親自交毒品給你，我印象中
      都是照片中的人騎機車來交貨給我，我有在97年6 月1日
      下午12時30分高雄市左營區○○○路與自由路口的新莊國
      小購買甲基安非他命，約1,000 元，購買1 袋，我打電話
      給甲○○，由丙○○來交貨給我；我有在97年6 月3 日下
      午15時30分高雄市左營區○○○路與自由路口的新莊國小
      購買甲基安非他命，也是打電話甲○○，以2,000 元購買
      一包毒品，由丙○○交貨給我；通訊監察譯文『一個』，
      意思是說1,000 元；我於監聽譯文中所言：『少年仔』是
      指丙○○等語；證人洪嘉青上開於原審審理中所述與其上
      揭於警訊之證供前後不符，依該部分監聽譯文內容觀之，
      附表二編號1 、4 係由同案甲○○交付毒品甲基安非他命
      給證人洪嘉青，則證人洪嘉青上揭於警訊時較為真實可採
      ；此外，亦無補強之證據足以證明被告丙○○有此部分之
      犯行，被告丙○○被訴此部分犯行亦屬不能證明。
    12.公訴人認被告丙○○亦涉有如附表二編號10、12至16所示
      與同案被告甲○○共同販賣第一級毒品海洛因給蘇洋論之
      罪嫌；然依證人蘇洋論上揭於警訊及檢察官偵查中所述，
      其於上開所載時間係向同案甲○○購買毒品海洛因，並由
      同案甲○○交付毒品（已如上揭所述）；依該部分監聽譯
      文內容觀之，並無法證明被告丙○○有交付毒品海洛因給
      蘇洋論之行為；此外，亦無其他補強之證據足以證明被告
      丙○○有此部分之犯行，被告丙○○被訴此部分犯行均屬
      不能證明。
  (五)、原判決就被告乙○○被訴涉犯附表二編號7 至16、附表三
      編號1 至3 所示之販賣第一級毒品罪嫌及被告丙○○被訴
      涉犯如附表一、附表二編號5 、6 、9 及附表三所示之販
      賣第一級、第二級毒品、轉讓禁藥等罪部分，因認被告乙○○本次被查獲持有第一級毒品海洛因2 包，被告丙○○
      本次被查獲持有第一級毒品海洛因2 包、第二級毒品甲基
      安非他命22 包 ，又被告乙○○、丙○○復又因犯罪事實
      所載之犯行，分別被判處原判決如主文所示之販賣第一級
      毒品及第二級毒品罪及轉讓禁藥罪在案，而被告乙○○、
      丙○○係基於販賣、轉讓之意持有毒品，被告乙○○、丙○○持有毒品後進而販賣，渠等持有之低度行為施用之高
      度行為所吸收。而本件又查無證據證明被告乙○○、丙○○上開遭判刑部分之持有毒品犯行係與本件公訴意旨所指
      持有毒品犯嫌係不同次之持有行為，基於罪疑為輕原則，
      應認被告乙○○、丙○○自始均僅有單一持有毒品犯行，
      是以本案被告乙○○、丙○○持有毒品之行為，與本件上
      開論罪判刑部分之持有毒品犯行係屬單純一罪，爰均不另
      為無罪之諭知，固非無見；然查：以營利為目的販入毒品
      ，經多次販賣後，持有剩餘毒品被查獲，其各次販賣毒品
      行為，固應併合處罰。惟該持有剩餘毒品之低度行為，應
      僅為最後一次販賣毒品之高度行為所吸收，不另論罪，故
      就該查獲之剩餘毒品，祇能於最後一次之販賣毒品罪宣告
      沒收銷燬，不得於各次販賣毒品罪均宣告沒收銷燬（最高
      法院99年度台上字第7 號，98年度台上字第3337號、347
      1 號、3823號）。依最高法院判決意旨，上揭得被告乙○○持有第一級毒品海洛因4 包、第二級毒品甲基安非他命
      22包，該查獲之剩餘毒品，祇能於最後一次之販賣毒品即
      被告乙○○附表一編號1 、3 宣告刑欄內宣告刑欄內諭知
      沒收。況上揭扣得之毒品並確切之證據足以證明與被告乙○○被訴涉犯附表二編號7 至16、附表三編號1 至3 所示
      之販賣第一級毒品罪嫌及被告丙○○被訴涉犯如附表一、
      附表二編號5 、6 、9 及附表三所示之販賣第一級、第二
      級毒品、轉讓禁藥等罪部分，有關聯性；原判決就被告乙○○、丙○○此被訴部均不另為無罪之諭知，依法自有違
      誤。被告乙○○、丙○○等二人雖未就原判決「不另為無
      罪之諭知」部分聲明上訴，惟該部分仍為被告乙○○、丙○○有罪科刑部分上訴效力所及，本院自得併予審究。本
      件因無確切之事證足以證明被告乙○○、丙○○有此部分
      之犯行，故本院就被告乙○○被訴涉犯附表二編號7 至16
      、附表三編號1 至3 所示之販賣第一級毒品罪嫌暨被告丙○○被訴涉犯如附表一、附表二編號1、4 、5 、6 、9、
      10、12至16及附表三所示之販賣第一級、第二級毒品、轉
      讓禁藥等罪部分，均為無罪之諭知。
、被告乙○○被訴涉犯如附表二編號1 至6 、附表三編號4 所
    示之罪嫌，被告甲○○被訴涉犯附表一、附表三所示之罪嫌
    ，同案被告李葦婷被訴涉犯附表一編號2 至4 、附表二編號
    1 至6 、附表三編號4 所示之罪嫌，原判決認均屬不能證明
    ，而均為無罪之諭知確定。另原判決認就同案被告李葦婷被
    訴如附表一編號1 、附表二編號7 至16、附表三編號1 至3
    所示之販賣第一級毒品犯行，罪證不足，惟因同案被告李葦
    婷本次被查獲持有並施用第一級毒品，經該院以97年度毒聲
    字第1115號裁定送觀察勒戒，嗣經臺灣高雄地方法院檢察署
    檢察官以97年度毒偵字第5990號為不起訴處分確定在案，其
    係基於施用之意持有毒品，被告李葦婷持有毒品後進而施用
    ，其持有之低度行為施用之高度行為所吸收，是以本案被告
    李葦婷持有第一級毒品之行為，應為前開不起訴處分確定效
    力所及，又查無刑事訴訟法第260 條所定情形，則就被告李
    葦婷持有第一級毒品海洛因之行為即不得再行起訴，檢察官
    竟予以起訴，自屬未洽，而判決諭知公訴不受理確定在案，
    故此部分均不予論列，附此敘明。
據上論結，應依刑事訴訟法第368條、第369 條第1 項前段、第
364 條、第299 條第1 項前段、第301 條第1 項，修正前毒品危
害防制條例第4 條第1 項、第2 項、第18條第1 項前段、第19
條第1 項，刑法第11條、第28條、第59條、第47條第1 項、第51
條第5 款、第4 款、第37條第2 項，判決如主文。
本案經檢察官張其主到庭執行職務。
中    華    民    國    99    年    4     月    20    日
                  刑事第四庭    審判長法  官  蕭權閔
                                      法  官  陳吉雄
                                      法  官  李政庭
以上正本證明與原本無異。
如不服本判決，應於判決送達後10日內向本院提出上訴狀，其未
敘述理由者並應於提出上訴狀後10日內向本院補提理由書（應附
繕本）。
中    華    民    國    99    年    4     月    20    日
                                      書記官  陳靖華
附錄本件判決論罪科刑法條：
毒品危害防制條例第四條第一項、第二項
  製造、運輸、販賣第一級毒品者，處死刑或無期徒刑；處無期
  徒刑者，得併科新臺幣一千萬元以下罰金。
  製造、運輸、販賣第二級毒品者，處無期徒刑或七年以上有期
  徒刑，得併科新臺幣七百萬元以下罰金。
藥事法第八十三條第一項
  明知為偽藥或禁藥，而販賣、供應、調劑、運送、寄藏、牙保
  、轉讓或意圖販賣而陳列者，處七年以下有期徒刑，得併科新
  臺幣五百萬元以下罰金。
臺灣高等法院高雄分院98年度上訴字第854號刑事判決附表
附表一（被告乙○○部分）：
┌─┬────┬────┬──────┬────────┐
│編│犯罪時間│犯罪地點│犯罪方式、相│宣告刑（含所犯罪│
│號│        │        │對人、犯罪所│名及主刑、從刑）│
│  │        │        │得（新台幣）│                │
├─┼────┼────┼──────┼────────┤
│1 │97年4 月│高雄市博│由吳岳庭於前│乙○○犯販賣第一│
│  │25日某時│愛路A+1 │開時間以行動│級毒品罪，累犯，│
│  │許      │量販店前│電話00000000│處有期徒刑拾柒年│
│  │。      │。      │27號與乙○○│，褫奪公權捌年。│
│  │        │        │所有之098963│扣案第一級毒品海│
│  │        │        │7876號行動電│洛因貳包（合計淨│
│  │        │        │話聯絡購買第│重拾陸點伍貳公克│
│  │        │        │一級毒品海洛│、空包裝總重壹點│
│  │        │        │因事宜，再由│貳伍公克），另海│
│  │        │        │乙○○依約於│洛因2 包（合計淨│
│  │        │        │前開地點交付│重23.72 公克，空│
│  │        │        │吳岳庭毒品海│包裝總重1.85公克│
│  │        │        │洛因二錢，販│），均沒收銷燬之│
│  │        │        │毒所得價金44│；未扣案販賣第一│
│  │        │        │,000元。    │級毒品所得財物新│
│  │        │        │            │臺幣肆萬肆仟元沒│
│  │        │        │            │收之，如全部或一│
│  │        │        │            │部不能沒收時，以│
│  │        │        │            │其財產抵償之；上│
│  │        │        │            │開毒品包裝袋及扣│
│  │        │        │            │案電子磅秤3 台、│
│  │        │        │            │未使用過之夾鍊袋│
│  │        │        │            │一批、乙○○所有│
│  │        │        │            │之NOKIA行動電話 │
│  │        │        │            │壹支（門號098963│
│  │        │        │            │7876，含SIM卡壹 │
│  │        │        │            │枚），均沒收之。│
│  │        │        │            │                │
├─┼────┼────┼──────┼────────┤
│2 │97年4 月│高雄市左│由閻青於前開│乙○○犯轉讓禁藥│
│  │19日20時│營區重平│時間以091398│罪，累犯，處有期│
│  │58分許。│路3 號7 │0553號行動電│徒刑壹年。扣案張│
│  │        │樓。    │話與乙○○所│家榮所有之NOKIA │
│  │        │        │有之00000000│行動電話壹支（門│
│  │        │        │76號行動電話│號0000000000，含│
│  │        │        │聯絡，再由張│SIM卡壹枚）沒收 │
│  │        │        │家榮於前開地│之。            │
│  │        │        │點無償轉讓禁│                │
│  │        │        │藥甲基安他命│                │
│  │        │        │1 小包（約1 │                │
│  │        │        │公克）予閻青│                │
│  │        │        │施用。      │                │
├─┼────┼────┼──────┼────────┤
│3 │97年4 月│高雄市裕│由閻青於前開│乙○○犯販賣第二│
│  │20日6 時│誠路與博│時間以091398│級毒品罪，累犯，│
│  │20分許。│愛路交岔│0553號行動電│處有期徒刑捌年；│
│  │        │路口之全│與乙○○所有│扣案甲基安非他命│
│  │        │家便利商│之0000000000│22包（分裝為8 大│
│  │        │店。    │號行動電話聯│包，合計驗餘淨重│
│  │        │        │絡購買第二級│38.47 公克）沒收│
│  │        │        │毒品甲基安非│銷燬之；未扣案販│
│  │        │        │他命事宜，再│賣第二級毒品所得│
│  │        │        │由乙○○依灼│財物新臺幣伍佰元│
│  │        │        │於上揭地點交│沒收之，如全部或│
│  │        │        │付毒品甲基安│一部不能沒收時，│
│  │        │        │非他命一包，│以其財產抵償之；│
│  │        │        │販毒所得價金│上開毒品包裝袋及│
│  │        │        │500元。     │扣案電子磅秤3 台│
│  │        │        │            │、未使用過之夾鍊│
│  │        │        │            │袋一批、乙○○所│
│  │        │        │            │有之NOKIA牌行動 │
│  │        │        │            │電話壹支（門號09│
│  │        │        │            │00000000，含SIM │
│  │        │        │            │卡壹枚），均沒收│
│  │        │        │            │之。            │
├─┼────┼────┼──────┼────────┤
│4 │97年6 月│高雄市左│由閻青於前開│乙○○犯轉讓禁藥│
│  │9 日20時│營區正心│時間以091398│罪，累犯，處有徒│
│  │21分許。│街6 號7 │0553行動電話│刑壹年。扣案張家│
│  │        │樓之8 。│與乙○○所有│榮所有之NOKIA 行│
│  │        │        │之0000000000│動電話壹支（門號│
│  │        │        │號行動電話聯│0000000000，含SI│
│  │        │        │絡，再由張家│M卡壹枚）沒收之 │
│  │        │        │榮依約於前開│。              │
│  │        │        │地點無償轉讓│                │
│  │        │        │禁藥甲基安他│                │
│  │        │        │命1 小包（約│                │
│  │        │        │1 公克）予閻│                │
│  │        │        │青施用。    │                │
└─┴────┴────┴──────┴────────┘
附表二（甲○○、丙○○部分）：
┌─┬────┬────┬──────┬────────┐
│編│犯罪時間│犯罪地點│犯罪方式、相│宣告刑（含所犯罪│
│號│        │        │對人、犯罪所│名、主刑及從刑）│
│  │        │        │得（新台幣）│                │
├─┼────┼────┼──────┼────────┤
│1 │97年6 月│高雄市左│由洪嘉青以09│甲○○犯販賣第二│
│  │1 日12時│營區新庄│00000000號行│級毒品罪，累犯，│
│  │30分許。│仔路與自│動電話與洪豔│處有期徒刑捌年。│
│  │        │由路口新│宏所有之0989│未扣案販賣第二級│
│  │        │莊國小附│379614號行動│毒品所得新臺幣壹│
│  │        │近。    │電話聯絡購買│仟元沒收之，如全│
│  │        │        │第二級毒品甲│部或一部不能沒收│
│  │        │        │基安非他命事│時以其財產抵償之│
│  │        │        │宜，再由洪豔│；未扣案甲○○所│
│  │        │        │宏於前開地點│有之不詳廠牌行動│
│  │        │        │交付洪嘉青所│電話壹支（門號09│
│  │        │        │購買之毒品甲│00000000號，含SI│
│  │        │        │基安非他命，│M卡壹枚）沒收之 │
│  │        │        │販毒所得價金│，如全部或一部不│
│  │        │        │1,000元。   │能沒收時，追徵其│
│  │        │        │            │價額或以其財產抵│
│  │        │        │            │償之。          │
├─┼────┼────┼──────┼────────┤
│2 │97年6 月│高雄市左│由洪嘉青以09│甲○○（累犯）、│
│  │3 日15時│營區新庄│00000000號行│丙○○共同犯販賣│
│  │30分許。│仔路與自│動電話與洪豔│第二級毒品罪，各│
│  │        │由路口新│宏所有之0989│處有期徒刑捌年。│
│  │        │莊國小附│379614號行動│未扣案販賣第二級│
│  │        │近。    │電話聯絡購買│毒品所得新臺幣貳│
│  │        │        │第二級毒品甲│仟元連帶沒收之，│
│  │        │        │基安非他命事│如全部或一部不能│
│  │        │        │宜，再由楊智│沒收時以丙○○與│
│  │        │        │雄依約於前開│甲○○之財產抵償│
│  │        │        │地點交付洪嘉│之；未扣案甲○○│
│  │        │        │青所購買之毒│所有之不詳廠牌行│
│  │        │        │品甲基安非他│動電話壹支（門號│
│  │        │        │命，販毒所得│0000000000號，含│
│  │        │        │價金2,000 元│SIM卡壹枚）沒收 │
│  │        │        │。          │之，如全部或一部│
│  │        │        │            │不能沒收時，追徵│
│  │        │        │            │其價額或以其財產│
│  │        │        │            │抵償之。        │
├─┼────┼────┼──────┼────────┤
│3 │97年6 月│高雄市左│由洪嘉青以09│甲○○（累犯）、│
│  │4 日上午│營區新庄│00000000號行│丙○○共同犯販賣│
│  │8 時49分│仔路與自│動電話與洪豔│第二級毒品罪，各│
│  │許。    │由路口新│宏所有之0989│處有期徒刑捌年。│
│  │        │莊國小附│379614號行動│未扣案販賣第二級│
│  │        │近。    │電話聯絡購買│毒品所得新臺幣壹│
│  │        │        │第二級毒品甲│仟元，連帶沒收之│
│  │        │        │基安非他命事│，如全部或一部不│
│  │        │        │宜，再由楊智│能沒收時以丙○○│
│  │        │        │雄於前開地點│與甲○○之財產抵│
│  │        │        │交付洪嘉青所│償之；未扣案洪豔│
│  │        │        │購買之毒品甲│宏所有之不詳廠牌│
│  │        │        │基安非他命，│行動電話壹支（門│
│  │        │        │販毒所得價金│號0000000000號，│
│  │        │        │1,000元。   │含SIM卡壹枚）沒 │
│  │        │        │            │收之，如全部或一│
│  │        │        │            │部不能沒收時，追│
│  │        │        │            │徵其價額或以其財│
│  │        │        │            │產抵償之。      │
├─┼────┼────┼──────┼────────┤
│4 │於97年6 │高雄縣大│由洪嘉青以09│甲○○犯販賣第二│
│  │月13日9 │社鄉大社│00000000號行│級毒品罪，累犯，│
│  │時33 分 │工業區附│動電話與洪豔│處有期徒刑捌年。│
│  │許。    │近。    │宏所有之0989│未扣案販賣第二級│
│  │        │        │379614號行動│毒品所得新臺幣壹│
│  │        │        │電話聯絡購買│仟元沒收之，如全│
│  │        │        │第二級毒品甲│部或一部不能沒收│
│  │        │        │基安非他命事│時以其財產抵償之│
│  │        │        │宜，再由洪豔│；未扣案甲○○所│
│  │        │        │宏依約於前開│有之不詳廠牌行動│
│  │        │        │地點交付洪嘉│電話壹支（門號09│
│  │        │        │青所購買之毒│00000000號，含SI│
│  │        │        │品甲基安非他│M 卡壹枚）沒收之│
│  │        │        │命，所得價金│，如全部或一部不│
│  │        │        │1,000元。   │能沒收時，追徵其│
│  │        │        │            │價額或以其財產抵│
│  │        │        │            │償之。          │
├─┼────┼────┼──────┼────────┤
│5 │97年6 月│高雄縣大│由于忠政以09│甲○○犯販賣第二│
│  │6 日23時│寮鄉大發│00000000號行│級毒品罪，累犯，│
│  │48分許。│工業區圓│動電話與洪豔│處有期徒刑捌年。│
│  │        │環附近。│宏所有之0989│未扣案販賣第二級│
│  │        │        │379614號行動│毒品所得新臺幣壹│
│  │        │        │電話聯絡購買│仟伍佰元沒收之，│
│  │        │        │毒品事宜，再│如全部或一部不能│
│  │        │        │由甲○○依約│沒收時以其財產抵│
│  │        │        │於前開地點交│償之；未扣案洪豔│
│  │        │        │付于忠政所購│宏所有之不詳廠牌│
│  │        │        │買之毒品甲基│行動電話壹支（門│
│  │        │        │安非他命，所│號0000000000號，│
│  │        │        │得價金1,500 │含SIM 卡壹枚）沒│
│  │        │        │元。        │收之，如全部或一│
│  │        │        │            │部不能沒收時，追│
│  │        │        │            │徵其價額或以其財│
│  │        │        │            │產抵償之。      │
├─┼────┼────┼──────┼────────┤
│6 │97年6 月│高雄縣大│由于忠政以09│甲○○犯販賣第二│
│  │13日上午│寮鄉大發│00000000號行│級毒品罪，累犯，│
│  │9 時39分│工業區圓│動電話與洪豔│處有期徒刑捌年。│
│  │許。    │環附近。│宏所有之0989│未扣案販賣第二級│
│  │        │        │379614號行動│毒品所得新臺幣壹│
│  │        │        │電話聯絡購買│仟元沒收之，如全│
│  │        │        │毒品事宜，再│部或一部不能沒收│
│  │        │        │由甲○○依約│時以其財產抵償之│
│  │        │        │於前開地點交│；未扣案甲○○所│
│  │        │        │付于忠政所購│有之不詳廠牌行動│
│  │        │        │買之毒品甲基│電話壹支（門號09│
│  │        │        │安非他命，所│00000000號，含SI│
│  │        │        │得價金1,000 │M 卡壹枚）沒收之│
│  │        │        │元。        │，如全部或一部不│
│  │        │        │            │能沒收時，追徵其│
│  │        │        │            │價額或以其財產抵│
│  │        │        │            │償之。          │
├─┼────┼────┼──────┼────────┤
│7 │97年6 月│高雄市裕│由葉國良以09│甲○○、丙○○共│
│  │7 日上午│誠路與民│00000000號行│同犯販賣第一級毒│
│  │8 時許。│族路交岔│動電話與洪豔│品罪（甲○○累犯│
│  │        │路口之大│宏所有之0989│）各處有期徒刑拾│
│  │        │樂量販店│379614號行動│柒年，褫奪公權捌│
│  │        │附近。  │電話聯絡購買│年。未扣案販賣第│
│  │        │        │第一級毒品海│一級毒品所得新臺│
│  │        │        │洛因事宜，再│幣伍佰元，連帶沒│
│  │        │        │由丙○○依約│收之，如全部或一│
│  │        │        │於前開地點交│部不能沒收時以其│
│  │        │        │付葉國良所購│財產抵償之；未扣│
│  │        │        │買之毒品海洛│案甲○○所有之不│
│  │        │        │因，所得價金│詳廠牌行動電話壹│
│  │        │        │500元。     │支（門號00000000│
│  │        │        │            │14號，含SIM 卡壹│
│  │        │        │            │枚）沒收之，如全│
│  │        │        │            │部或一部不能沒收│
│  │        │        │            │時，追徵其價額或│
│  │        │        │            │以其財產抵償之。│
├─┼────┼────┼──────┼────────┤
│  │97年6 月│        │由葉國良以09│甲○○、丙○○共│
│8 │9日6時25│        │00000000號行│同犯販賣第一級毒│
│  │分許。  │        │動電話與洪豔│品罪（甲○○累犯│
│  │        │        │宏所有之0989│）各處有期徒刑拾│
│  │        │        │379614號行動│柒年，褫奪公權捌│
│  │        │        │電話聯絡購買│年。未扣案販賣第│
│  │        │        │第一級毒品海│一級毒品所得新臺│
│  │        │        │洛因事宜，再│幣伍佰元，連帶沒│
│  │        │        │由丙○○依約│收之，如全部或一│
│  │        │        │於前開地點交│部不能沒收時以其│
│  │        │        │付葉國良所購│財產抵償之；未扣│
│  │        │        │買之毒品海洛│案甲○○所有之不│
│  │        │        │因，所得價金│詳廠牌行動電話壹│
│  │        │        │500元。     │支（門號00000000│
│  │        │        │            │14號，含SIM 卡壹│
│  │        │        │            │枚）沒收之，如全│
│  │        │        │            │部或一部不能沒收│
│  │        │        │            │時，追徵其價額或│
│  │        │        │            │以其財產抵償之。│
├─┼────┼────┼──────┼────────┤
│  │97年6 月│高雄市博│由陳秋華以09│甲○○犯販賣第一│
│9 │3日15 時│愛路與裕│00000000號行│級毒品罪，累犯，│
│  │42分許。│誠路口加│動電話與洪豔│處有期徒刑拾捌年│
│  │        │油站。  │宏所有之0989│。未扣案販賣第一│
│  │        │        │379614號行動│毒品所得新臺幣壹│
│  │        │        │電話聯絡購買│仟沒收之，如全部│
│  │        │        │第一級毒品海│或一部不能沒收時│
│  │        │        │洛因事宜，再│以其財產抵償之；│
│  │        │        │由甲○○依約│未扣案甲○○所有│
│  │        │        │於前開地點交│之不詳廠牌行動電│
│  │        │        │付陳秋華所購│話壹支（門號0989│
│  │        │        │買之毒品海洛│379614號，含SIM │
│  │        │        │因，所得價金│卡壹枚）沒收之，│
│  │        │        │1,000元。   │如全部或一部不能│
│  │        │        │            │沒收時，追徵其價│
│  │        │        │            │額或以其財產抵償│
│  │        │        │            │之。            │
├─┼────┼────┼──────┼────────┤
│10│97年6 月│高雄市自│由蘇洋論以09│甲○○共同犯販賣│
│  │1日8時55│由路與裕│00000000號行│第一級毒品罪，累│
│  │分許。  │誠路口之│動電話與洪豔│犯，處有期徒刑拾│
│  │        │加水站。│宏所有之0989│柒年，褫奪公權捌│
│  │        │        │379614號行動│年。未扣案販賣第│
│  │        │        │電話聯絡購買│一級毒品所得新臺│
│  │        │        │第一級毒品海│幣壹仟佰元，連│
│  │        │        │洛因事宜，再│帶沒收之，如全部│
│  │        │        │由甲○○依約│或一部不能沒收時│
│  │        │        │於前開地點交│以其財產抵償之；│
│  │        │        │付蘇洋論所購│未扣案甲○○所有│
│  │        │        │買之毒品海洛│之不詳廠牌行動電│
│  │        │        │因，販毒所得│話壹支（門號0989│
│  │        │        │價金1,300元 │379614號，含SIM │
│  │        │        │。          │卡壹枚）沒收之，│
│  │        │        │            │如全部或一部不能│
│  │        │        │            │沒收時，追徵其價│
│  │        │        │            │額或以其財產抵償│
│  │        │        │            │之。            │
├─┼────┼────┼──────┼────────┤
│11│97年6 月│高雄市自│由蘇洋論以09│甲○○、丙○○共│
│  │1 日13時│由路與裕│00000000號行│同犯販賣第一級毒│
│  │32分許。│誠路口之│動電話與洪豔│品罪（甲○○累犯│
│  │        │加水站。│宏所有之0989│）各處有期徒刑拾│
│  │        │        │379614號行動│柒年，褫奪公權捌│
│  │        │        │電話聯絡購買│年。未扣案販賣第│
│  │        │        │第一級毒品海│一級毒品所得新臺│
│  │        │        │洛因事宜，再│幣伍佰元，連帶沒│
│  │        │        │由甲○○以其│收之，如全部或一│
│  │        │        │所有之上揭行│部不能沒收時以其│
│  │        │        │動電話與楊智│財產抵償之；扣案│
│  │        │        │雄所有之0987│丙○○所有之SONY│
│  │        │        │53200號行動 │ERICSSON牌行動電│
│  │        │        │電話聯絡後，│話1支（門號09875│
│  │        │        │由丙○○依約│3200號，含SIM卡 │
│  │        │        │於前開地點交│1枚）沒收之；未 │
│  │        │        │付蘇洋論所購│扣案甲○○所有之│
│  │        │        │買之毒品海洛│不詳廠牌行動電話│
│  │        │        │因，販毒所得│壹支（門號098937│
│  │        │        │價金500元。 │9614號，含SIM卡 │
│  │        │        │            │壹枚）沒收之，如│
│  │        │        │            │全部或一部不能沒│
│  │        │        │            │收時，追徵其價額│
│  │        │        │            │或以其財產抵償之│
│  │        │        │            │。              │
├─┼────┼────┼──────┼────────┤
│12│97年6 月│高雄市自│由蘇洋論以09│甲○○犯販賣第一│
│  │2 日上午│由路與裕│00000000號行│級毒品罪，累犯，│
│  │7 時36分│誠路口之│動電話與洪豔│處有期徒刑拾柒年│
│  │許。    │加水站。│宏所有之0989│，褫奪公權捌年。│
│  │        │        │379614號行動│未扣案販賣第一級│
│  │        │        │電話聯絡購買│毒品所得新臺幣壹│
│  │        │        │第一級毒品海│仟元沒收之，如全│
│  │        │        │洛因事宜，再│部或一部不能沒收│
│  │        │        │由甲○○於前│時以其財產抵償之│
│  │        │        │開地點交付蘇│；未扣案甲○○所│
│  │        │        │洋論所購買之│有不詳廠牌之行動│
│  │        │        │毒品海洛因，│電話壹支（門號  │
│  │        │        │販毒所得價金│0000000000號，含│
│  │        │        │1,000元。   │SIM卡壹枚）沒收 │
│  │        │        │            │之，如全部或一部│
│  │        │        │            │不能沒收時，追徵│
│  │        │        │            │其價額或以其財產│
│  │        │        │            │抵償之。        │
├─┼────┼────┼──────┼────────┤
│13│97年6 月│高雄市自│由蘇洋論以09│甲○○犯販賣第一│
│  │4 日上午│由路與裕│00000000號行│級毒品罪，累犯，│
│  │7 時17分│誠路口之│動電話與洪豔│處有期徒刑拾柒年│
│  │許。    │加水站。│宏所有之0989│，褫奪公權捌年。│
│  │        │        │379614號行動│未扣案販賣第一級│
│  │        │        │電話聯絡購買│毒品所得新臺幣壹│
│  │        │        │第一級毒品海│仟元沒收之，如全│
│  │        │        │洛因事宜，再│部或一部不能沒收│
│  │        │        │由甲○○於前│時以其財產抵償之│
│  │        │        │開地點付蘇洋│；未扣案甲○○所│
│  │        │        │論所購買之毒│有不詳廠牌之行動│
│  │        │        │品海洛因，販│電話壹支（門號09│
│  │        │        │毒所得價金1,│00000000號，含SI│
│  │        │        │000 元。    │M 卡壹枚）沒收之│
│  │        │        │            │，如全部或一部不│
│  │        │        │            │能沒收時，追徵其│
│  │        │        │            │價額或以其財產抵│
│  │        │        │            │償之。          │
├─┼────┼────┼──────┼────────┤
│14│97年6 月│高雄市自│由蘇洋論以09│甲○○犯販賣第一│
│  │6 日上午│由路與裕│00000000號行│級毒品罪，累犯，│
│  │7 時20分│誠路口之│動電話與洪豔│處有期徒刑拾柒年│
│  │許。    │加水站。│宏所有之0989│，褫奪公權捌年。│
│  │        │        │379614號行動│未扣案販賣第一級│
│  │        │        │電話聯絡購買│毒品所得新臺幣壹│
│  │        │        │第一級毒品海│仟元沒收之，如全│
│  │        │        │洛因事宜，再│部或一部不能沒收│
│  │        │        │由甲○○於前│時以其財產抵償之│
│  │        │        │開地點交付蘇│；未扣案甲○○所│
│  │        │        │洋論所購買之│有之不詳廠牌行動│
│  │        │        │毒品海洛因，│電話壹支（門號09│
│  │        │        │販毒所得價金│00000000號，含SI│
│  │        │        │1,000元。   │M卡壹枚）沒收之 │
│  │        │        │            │，如全部或一部不│
│  │        │        │            │能沒收時，追徵其│
│  │        │        │            │價額或以其財產抵│
│  │        │        │            │償之。          │
├─┼────┼────┼──────┼────────┤
│15│97年6 月│高雄市自│由蘇洋論以09│甲○○犯販賣第一│
│  │7 日上午│由路與裕│00000000號行│級毒品罪，累犯，│
│  │7 時59分│誠路口之│動電話與洪豔│處有期徒刑拾柒年│
│  │許。    │加水站。│宏所有之0989│，褫奪公權捌年。│
│  │        │        │379614號行動│未扣案販賣第一級│
│  │        │        │電話聯絡購買│毒品所得新臺幣捌│
│  │        │        │第一級毒品海│佰元沒收之，如全│
│  │        │        │洛因事宜，再│部或一部不能沒收│
│  │        │        │由甲○○於前│時以其財產抵償之│
│  │        │        │開地點交付蘇│；未扣案甲○○所│
│  │        │        │洋論所購買之│有之不詳廠牌行動│
│  │        │        │毒品海洛因，│電話壹支（門號09│
│  │        │        │所得價金800 │00000000號，含SI│
│  │        │        │元。        │M卡壹枚）沒收之 │
│  │        │        │            │，如全部或一部不│
│  │        │        │            │能沒收時，追徵其│
│  │        │        │            │價額或以其財產抵│
│  │        │        │            │償之。          │
├─┼────┼────┼──────┼────────┤
│16│97年6 月│高雄市自│由蘇洋論以09│甲○○犯販賣第一│
│  │12日中午│由路與裕│00000000號行│級毒品罪，累犯，│
│  │12時48分│誠路口之│動電話與洪豔│處有期徒刑拾柒年│
│  │許。    │加水站。│宏所有之0989│，褫奪公權捌年。│
│  │        │        │379614號行動│未扣案販賣第一級│
│  │        │        │電話聯絡購買│毒品所得新臺幣壹│
│  │        │        │第一級毒品海│仟伍佰元沒收之，│
│  │        │        │洛因事宜，再│如全部或一部不能│
│  │        │        │由甲○○依約│沒收時以其財產抵│
│  │        │        │於前開地點付│償之；未扣案洪豔│
│  │        │        │蘇洋論所購買│宏所有不詳廠牌之│
│  │        │        │之毒品海洛因│行動電話壹支（門│
│  │        │        │，所得價金  │號0000000000號，│
│  │        │        │1,500元。   │含SIM卡壹枚）沒 │
│  │        │        │            │收之，如全部或一│
│  │        │        │            │部不能沒收時，追│
│  │        │        │            │徵其價額或以其財│
│  │        │        │            │產抵償之。      │
└─┴────┴────┴──────┴────────┘
附表三：
┌─┬───┬────┬───┬─────┬──────┐
│編│相對人│購買或轉│購買或│毒品種類及│與被告聯絡及│
│號│      │讓毒品之│轉讓毒│價格（新臺│交付毒品方式│
│  │      │時間    │品之地│幣）      │            │
│  │      │        │點    │          │            │
├─┼───┼────┼───┼─────┼──────┤
│1 │錢靜怡│97年4 月│高雄市│價值不詳之│與乙○○聯絡│
│  │      │間起至97│正心街│第一級毒品│，由丙○○交│
│  │      │年6 月18│6 號7 │海洛因。  │付毒品。    │
│  │      │日止每日│樓之8 │          │            │
├─┤      ├────┤      ├─────┤            │
│2 │      │於97年6 │      │第一級毒品│            │
│  │      │月17日22│      │海洛因    │            │
│  │      │時許    │      │4,000 元。│            │
├─┼───┼────┼───┼─────┼──────┤
│3 │陳秋華│97年6 月│高雄縣│販賣不詳數│與甲○○聯絡│
│  │      │間某2 日│仁武鄉│量之第一級│，由甲○○交│
│  │      │        │鳳仁路│毒品海洛因│付毒品2 次。│
│  │      │        │之中油│，價值1,00│            │
│  │      │        │加油站│0 元。    │            │
├─┼───┼────┼───┼─────┼──────┤
│4 │于忠政│自97年11│高雄縣│第二級毒品│與甲○○聯絡│
│  │      │月間某日│大社工│甲基安非他│，由甲○○交│
│  │      │起至97年│業區  │命1000元至│付毒品。    │
│  │      │6 月13  │      │1500元。  │            │
│  │      │日止    │      │          │            │
└─┴───┴────┴───┴─────┴──────┘

司法院資訊處製作；財團法人民間司法改革基金會備份。
